臺灣高等法院刑事判決　　　　　　　　91年度上訴字第1567號
上　訴　人　臺灣士林地方法院檢察署檢察官
上　訴　人
即　被　告　子○○
上　訴　人
即　被　告　丑○○
上列二人共同
選任辯護人　王東山律師
　　　　　　李美寬律師
　　　　　　許文生律師
上列上訴人因被告偽造文書等案件，不服臺灣士林地方法院88年
度訴字第564號，中華民國91年4月11日第一審判決（起訴案號：
臺灣士林地方法院檢察署88年度偵字第8408號及移送併案審理（
88 年度偵字第11616號、臺灣臺北地方法院檢察署89年度偵字第
11704號、第21207號、第17738號、90年度偵字第260號、臺灣高
雄地方法院檢察署89年度偵字第16563號），提起上訴，審理中
另移送併辦【臺灣臺北地方法院檢察署91年度偵字第5895號、91
年度偵字第7571號，臺灣士林地方法院檢察署92年度偵字第3811
號（含同署92年度他字第291號卷）、92年度他字第1451號 (含
同署92年度他字第430號卷)、92年度偵字第14696號（含同署91
年度他字第4387號、臺灣士林地方法院檢察署91年度他字第2004
號卷）、91年度偵字第4786號】，本院判決如下：
    主  文
原判決撤銷。
子○○共同連續行使偽造私文書，足以生損害於他人，處有期徒
刑肆年陸月。偽造之「初肖雲」、「陳姝妃」、「廖淑盈」印章
各壹個及印文各壹枚、附表一編號三至六及編號八備註欄所示地
址公寓大廈管理員所保管之掛號郵件簽收簿上所偽造之「羅仁斌
」、「陳鳳儀」、「張志強」署押各壹枚、「陳強華」署押貳枚
、附表二、四、五所示之簽帳單第二聯、第三聯（ＥＤＣ簽帳單
僅第二聯）所示之署押；扣案如附表一編號一、二所示之信用卡
各壹張、如附表一之一編號一、二、十至十五所示之偽造信用卡
各壹張、如附表五編號十、十一所示之簽帳單第一聯、經變造陳
嘉揚、周旺其、陳秀鈴、林育資國民身分證上子○○照片貳張、
丑○○、魏佐妃照片各壹張、如附表三所示查扣物品壹批（除附
表三編號一至六、九、二二、二三、二六外）均沒收。
丑○○共同連續行使偽造私文書，足以生損害於他人，處有期徒
刑貳年捌月。偽造之「初肖雲」、「陳姝妃」、「廖淑盈」印章
各壹個及印文各壹枚、附表一編號三至六及編號八備註欄所示地
址公寓大廈管理員所保管之掛號郵件簽收簿上所偽造之「羅仁斌
」、「陳鳳儀」、「張志強」署押各壹枚、「陳強華」署押貳枚
、附表二、五所示之簽帳單第二聯、第三聯（ＥＤＣ簽帳單僅第
二聯）所示之署押；扣案如附表一編號一、二所示之信用卡各壹
張、如附表一之一編號一、二、十至十五所示之偽造信用卡各壹
張、如附表五編號十、十一所示之簽帳單第一聯、經變造陳嘉揚
、周旺其、陳秀鈴、林育資國民身分證上子○○照片貳張、丑○
○、魏佐妃照片各壹張、如附表三所示查扣物品壹批（除附表三
編號一至六、九、二二、二三、二六外）均沒收。
    事  實
一、子○○、丑○○前曾於民國八十七年間因偽造文書案件（持
    冒名申辦之信用卡盜刷詐取財物等），經臺灣臺北地方法院
    以八十八年度訴字第一一三號分別判處有期徒刑一年十月，
    緩刑五年；有期徒刑六月，緩刑二年確定。
二、詎二人於緩刑期間，均猶不知悔改，共同或個別為以下之行
    為：
  (一)子○○於八十八年四月底某日，在臺北市○○區○○路某便
    利超商內，拾得黃國賢所遺失之國民身分證（身分證統一編
    號：Ｚ000000000號）一張，竟意圖為自己不法之所有而侵占
    入己。
  (二)子○○又基於竊盜之概括犯意，意圖為自己不法之所有，於
  1.八十八年五至七月間，在臺北市○○區○○路、吳興街、南
    港區○○路、大安區○○街、安居街、健康路及臺北縣汐止
    市○○路、三重市○○街、中和市○○路等地，自附表一編
    號一至八備註欄所示被害人住所之信箱內竊取初肖雲、陳姝
    妃、陳強華、羅仁斌、陳鳳儀、廖淑盈、張志強等人之信用
    卡帳單資料。
  2.嗣即與丑○○、乙○○○○○○員工辰○○，基於共同詐欺
    取財之概括犯意聯絡，意圖為自己不法之所有，連續透過蔡
    某以每件新台幣（下同）二千元或二千五百元代價，查得附
    表一各編號所示信用卡申請人之年籍資料，再由子○○、丑
    ○○以電話向附表一編號一至八所示金融機構以遺失信用卡
    為由申請補發信用卡或辦理復卡，要求各該銀行郵寄至渠等
    所更改如附表一編號一至八備註欄所示之地址，致各該銀行
    不疑有他，均陷於錯誤，依約核發並郵寄新信用卡至子○○
    所指定如附表一備註欄所示之地址。詳如附表一「被告子○
    ○申請補發及竊取之信用卡一覽表」所示。
  3.且由子○○連續於領卡前之某不詳時間，在臺北市○○路○
    ○街口及內湖成功路五段某處等處委託不知情之刻章店人員
    ，偽刻「初肖雲」、「陳姝妃」、「廖淑盈」印章各一枚，
    隨即至該地址持偽刻之印章，在郵差所保管之掛號函件收據
    上蓋印偽造「初肖雲」、「陳姝妃」、「廖淑盈」印文各一
    枚，偽造完成該掛號函件收據，以表示領取該掛號信件之用
    意，而行使交還予郵差領取內含信用卡之郵件；或偽簽「羅
    仁斌」、「陳鳳儀」、「張志強」署押各一枚及「陳強華」
    署押二枚於上開地址之公寓大廈管理員所保管之掛號郵件簽
    收簿上之方式領取信用卡，均足以生損害於郵政機關送達信
    件、各公寓大廈管理掛號郵件領取之正確性及「初肖雲」、
    「陳姝妃」、「廖淑盈」、「羅仁斌」、「陳鳳儀」、「張
    志強」等人。
  4.子○○復承前竊盜之概括犯意，於八十八年八月間某日，至
    附表一編號九備註欄所示戊○○住所信箱內，竊得附表一編
    號九所示由美商花旗銀行臺北分行所核發之信用卡一張，並
    透過蔡某以前述代價查得被害人戊○○年籍資料，打電話開
    卡使用。
  5.子○○先後於附表一所示之信用卡背面持卡人簽名欄偽造如
    附表一所示被害人之署押各一枚，偽造完成如附表一所示各
    編號之信用卡私文書，足以生損害於各該銀行、財團法人聯
    合信用卡處理中心對於核發信用卡暨客戶管理之正確性及附
    表一所示被害人等人。
  6.嗣子○○與丑○○二人，旋即與蔡某基於盜刷信用卡以詐欺
    取財之概括犯意聯絡，意圖為自己不法之所有，由子○○及
    丑○○連續於附表二所示之時間，一起或個別單獨至附表二
    所示財團法人聯合信用卡處理中心之特約商店（下簡稱特約
    商店）消費，佯稱為各該信用卡持有人，先後行使交付附表
    二所示偽造之信用卡私文書予各該特約商店人員在印錄機上
    刷卡辨識，經上開各該特約商店人員分別交付簽帳單（一式
    二聯者〈ＥＤＣ簽帳單〉，第一聯為客戶存根聯由子○○或
    丑○○留存、第二聯為特約商店存根聯由商店留存向銀行請
    款；一式三聯者，第一聯客戶存根聯由子○○或丑○○留存
    、第二聯銀行存根聯由特約商店留存向銀行請款、第三聯特
    約商店存根聯由商店留存，以下同）後，子○○或丑○○即
    分別在簽帳單第一聯上偽簽如附表二所示之署押，而複寫偽
    造上述署押於該簽帳單第二、三聯上，以表示附表一所示被
    害人等同意依據信用卡持卡人合約條件，按簽帳單之金額付
    款予發卡銀行而偽造簽帳單之私文書，分別持該偽造之簽帳
    單行使交付予各該特約商店人員收執核對，由各該特約商店
    人員將簽帳單之客戶存根聯交予子○○或丑○○收執，致各
    該特約商店均陷於錯誤，允予簽帳消費，而將如附表二所示
    金額之物品交付予子○○及丑○○，合計簽帳金額達八十一
    萬四千一百五十四元，足以生損害於附表一所示之被害人、
    各特約商店、財團法人聯合信用卡處理中心及各該金融機構
    。嗣與蔡某以刷卡所得物品價值折扣對分之方式拆帳一至二
    次（金額不詳），並由子○○持前開黃國賢身分證至某不詳
    當鋪典當部分物品，換取現金花用。迄同（八十八）年八月
    十一日晚上十一時許，二人再度相偕至臺北市○○路十六之
    九號A1幸子名品店購物，欲重施故技，由丑○○持附表一編
    號一、二之信用卡交予該店店員許淑茹在印錄機上刷卡辨識
    ，均拒絕交易，許淑茹察覺有異，即向恰在現場之臺北市政
    府警察局士林分局便衣警員報案，經通知支援警力到場當場
    逮捕因而查獲，並扣得附表一編號一、二之信用卡各一張，
    及循線自其上址住處查扣如附表三所示含盜刷信用卡所得之
    物品一批（附表三編號一至六、九、二二、二三、二六非盜
    刷所得之物）。
(三)子○○、丑○○又基於行使、變造國民身分證、偽造信用卡
    私文書、盜刷信用卡詐欺取財之概括犯意為下列犯行：
  1.子○○、丑○○又於八十九年三、四月間與偽卡集團成員姓
    名年籍不詳綽號甲○○○成年男子基於變造國民身分證之概
    括犯意，由子○○將自己、丑○○及二人以替魏佐妃謀職為
    由，向不知情之魏佐妃索取之照片交予甲○○○，由甲○○
    ○以換貼照片之方式，連續變造完成經換貼子○○照片之「
    陳嘉揚」、「周旺其」國民身分證、經換貼丑○○照片之「
    陳秀鈴」國民身分證及經換貼魏佐妃照片之「林育資」、「
    廖宜屏」國民身分證各一張，足以生損害於戶政機關核發暨
    管理國民身分證之正確性及陳嘉揚、周旺其、陳金鈴、林育
    資、廖宜屏。嗣子○○並於附表四編號十二及編號十七、二
    十五盜刷偽卡時，分別向曼哈頓百貨股份有限公司及飛揚行
    、超星電視遊樂器商行人員提示經變造之「周旺其」及「陳
    嘉揚」身份證而行使之，足以生損害於戶政機關核發暨管理
    國民身分證之正確性及周旺其、陳嘉揚、曼哈頓百貨股份有
    限公司、飛揚行、超星電視遊樂器商行。丑○○於附表五編
    號七、十盜刷偽卡時，分別向高林興業、家樂福大賣場提示
    經變造之「陳秀鈴」身份證而行使之，足以生損害於戶政機
    關核發暨管理國民身分證之正確性及「陳秀鈴」、高林興業
    、家樂福大賣場。魏佐妃於附表五編號一、二、六、八、九
    、十一盜刷偽卡時，分別向太平洋崇光百貨股份有限公司、
    五顆星美食館、山川國際股份有限公司、東興振業股份有限
    公司、家樂福大賣場提示經變造之「林育資」身份證而行使
    之，於附表五編號三、四、五盜刷偽卡時，分別向太平洋崇
    光百貨股份有限公司、台灣新學友書局股份有限公司提示經
    變造之「廖宜屏」身份證而行使之，足以生損害於戶政機關
    核發暨管理國民身分證之正確性及「林育資」、「廖宜屏」
    、太平洋崇光百貨股份有限公司、五顆星美食館、山川國際
    股份有限公司、東興振業股份有限公司、家樂福大賣場、台
    灣新學友書局股份有限公司。
  2.子○○另於八十九年五、六月間，連續以盜刷所得財物三七
    分帳之代價，經由甲○○○取得如附表一之一所示之偽造信
    用卡，旋先後於附表一之一編號一至十所示之信用卡背面持
    卡人簽名欄內偽造「陳嘉揚」或「周旺其」署押各一枚，偽
    造完成如附表一之一編號一至十所示信用卡私文書，足以生
    損害於各該銀行、財團法人聯合信用卡處理中心對於核發信
    用卡暨客戶管理之正確性及附表一之一編號一至十所示被害
    人等人。嗣子○○即基於承前意圖為自己不法所有之概括犯
    意，並與甲○○○基於盜刷偽卡詐取財物之概括犯意聯絡，
    連續於附表四所示時間，隨身攜帶前開經變造之「陳嘉揚」
    、「周旺其」國民身分證，以備查驗（曾於附表四編號十二
    及編號十七、二十五盜刷偽卡時，分別向曼哈頓百貨股份有
    限公司及飛揚行、超星電視遊樂器商行人員提示經變造之「
    周旺其」及「陳嘉揚」身份證而行使之，已如前述）及持附
    表一之一編號三至十之偽造信用卡，前往附表四所示財團法
    人聯合信用卡處理中心之特約商店（下簡稱特約商店）消費
    ，佯稱為各該信用卡持有人，先後交付附表四所示之信用卡
    予各該特約商店人員在印錄機上刷卡辨識，經上開各該特約
    商店人員分別交付簽帳單後，子○○即在簽帳單第一聯上偽
    簽如附表四所示之署押，而複寫偽造上述署押於該簽帳單第
    二、三聯上，以表示附表一之一編號三至十所示被害人等同
    意依據信用卡持卡人合約條件，按簽帳單之金額付款予發卡
    銀行而偽造私文書，在分別持該偽造之簽帳單行使交付予各
    該特約商店人員收執核對，由各該特約商店人員將簽帳單之
    客戶存根聯交予子○○收執，致各該特約商店均陷於錯誤，
    允予簽帳消費，而將如附表四所示金額之物品交付予子○○
    ，合計簽帳金額達八十九萬一千五百十七元，足以生損害於
    附表一之一編號三至十所示之被害人、各特約商店、財團法
    人聯合信用卡處理中心及各該金融機構。嗣分別於(1)八十九
    年五月十五日下午四時三十分許，在臺北市○○區○○路十
    二號「曼哈頓百貨股份有限公司」，持附表一之一編號十之
    信用卡及向店員江佩真提示經變造之「周旺其」國民身份證
    ，欲刷卡消費時，為江佩真以電話向銀行查詢發現有異而報
    警處理，且當場查獲而未得逞，並扣得該信用卡一張；(2)同
    年六月九日下午三時三十分許，在臺北市○○○路○段六十
    九巷二弄二號「飛揚行」欲故技重施，盜刷購買Play Stati
    on第二代電視遊樂器主機時，為店長陳伯瑞識破，報警處理
    ，並當場查獲而未得逞，且扣得如附表一之一編號一、二所
    示之信用卡二張，及循線自其上址住處查扣帽子一頂、手提
    袋二個、皮夾二個。
  3.子○○、丑○○承前意圖為自己不法所有之概括犯意，並與
    甲○○○基於盜刷偽卡詐取財物之概括犯意聯絡，另於八十
    九年七月間某日，將附表一之一編號十一至十四所示之信用
    卡及前開經變造完成之「林育資」、「廖宜屏」國民身分證
    交付予魏佐妃（另經臺灣高雄地方法院以八十九年度訴字第
    二一０五號判處有期徒刑四月，緩刑二年確定在案）、將附
    表一之一編號十五所示之信用卡及前開經變造完成之「陳秀
    鈴」國民身分證交付予丑○○，子○○及丑○○二人即要求
    魏佐妃為其盜刷信用卡詐取物品，並免費提供食宿及部分刷
    卡所得物品，與魏佐妃基於盜刷偽卡詐取財物之概括犯意聯
    絡，魏佐妃即於附表一之一編號十一至十四所示之信用卡背
    面持卡人簽名欄內偽造「林育資」署押三枚及「廖宜屏」署
    押一枚；而丑○○本人則於附表一之一編號十五所示之信用
    卡背面持卡人簽名欄內偽造「陳秀鈴」署押一枚，均足以生
    損害於各該銀行、財團法人聯合信用卡處理中心對於信用卡
    客戶管理之正確性及附表一之一編號十一至十五所示被害人
    等人。嗣丑○○連續於附表五所示之時間內，與魏佐妃分持
    上開信用卡及經變造之陳秀鈴、林育資、廖宜屏國民身分證
    ，一同前往附表五所示財團法人聯合信用卡處理中心之特約
    商店（下簡稱特約商店）消費，佯稱為各該信用卡持有人，
    先後交付附表五所示之信用卡予各該特約商店人員在印錄機
    上刷卡辨識，經上開各該特約商店人員分別交付ＥＤＣ簽帳
    單（一式二聯，第一聯為客戶存根聯由丑○○或魏佐妃留存
    、第二聯為特約商店存根聯由商店留存向銀行請款，以下同
    ）後，丑○○及魏佐妃即分別在簽帳單第一聯上偽簽如附表
    五所示之署押（丑○○於附表五編號七、十冒用陳秀鈴名義
    偽簽陳秀鈴署押，魏佐妃於附表五編號一、二、六、八、九
    、十一冒用林育資偽簽林育資署押，於附表五編號三、四、
    五冒用廖宜屏偽簽廖宜屏署押），而複寫偽造上述署押於該
    簽帳單第二聯上，以表示附表一之一編號十一至十五所示被
    害人等同意依據信用卡持卡人合約條件，按簽帳單之金額付
    款予發卡銀行而偽造簽帳單之私文書，再分別持該偽造之簽
    帳單行使交付予各該特約商店人員收執核對，由各該特約商
    店人員將簽帳單之客戶存根聯交予丑○○或魏佐妃收執，致
    各該特約商店人員均陷於錯誤，允予簽帳消費，而將如附表
    五所示金額之物品交付予丑○○及魏佐妃，合計簽帳金額達
    九萬二千一百廿五元，足以生損害於附表一之一編號十一至
    十五所示之被害人、各特約商店、財團法人聯合信用卡處理
    中心及各該金融機構。嗣於同年月廿三日下午三時三十分許
    ，丑○○、魏佐妃二人至附表五編號十、十一所示特約商店
    「家樂福大賣場」，分別購買二萬零七百元及一萬九千八百
    元之物品，且分持附表一之一編號十五、編號十二之信用卡
    ，欲刷卡簽帳消費，佯稱為各該信用卡持有人，交予家樂福
    大賣場人員在印錄機上刷卡辨識，經上開各該特約商店人員
    分別交付ＥＤＣ簽帳單簽帳單後，丑○○及魏佐妃即在簽帳
    單第一聯上偽簽如附表五編號十、十一所示之署押，而複寫
    偽造上述署押於該簽帳單第二聯上，以表示附表一之一編號
    十一至十五所示被害人等同意依據信用卡持卡人合約條件，
    按簽帳單之金額付款予發卡銀行而偽造簽帳單之私文書，再
    分別持該偽造之簽帳單行使交還予該商店人員收執核對時，
    為店員李國平發覺有異而報警處理，因而當場查獲而未得逞
    ，並自二人皮包內扣得上開經變造之「陳秀鈴」、「林育資
    」身分證各一張及附表一之一編號十一至十五之信用卡各一
    張。
三、案經臺北市政府警察局士林分局報請臺灣士林地方法院檢察
    署檢察官偵查起訴暨臺灣士林地方法院檢察署、臺灣臺北地
    方法院檢察署、臺灣高雄地方法院檢察署分別移請併案審理
    。
    理  由
壹、程序部分：
(一)本件之警、偵訊筆錄均係於刑事訴訟法修正前製作完成，有
    各該筆錄及相關文件可稽，依刑事訴訟法施行法第七條之三
    規定：「中華民國九十二年一月十四日修正通過之刑事訴訟
    法施行前，已繫屬於各級法院之案件，其以後之訴訟程序，
    應依修正刑事訴訟法終結之。但修正刑事訴訟法施行前已依
    法定程序進行之訴訟程序，其效力不受影響。」意旨，可知
    在舊法時期已製作完成，原屬具有證據能力之警訊筆錄及偵
    訊筆錄，其效力不受修正之新法規定所影響，本院自得本於
    調查所得之心證，自由採擷，宜先敘明。
(二)另辯護人質疑被告子○○之九十一年四月一日、四月卅日、
    五月廿四日之警訊筆錄，係員警先行製作，再由被告子○○
    照念錄音云云。被告子○○辯稱：是警察叫伊等這樣說，說
    這樣法官會判輕一點云云。惟經本院勘驗上開警訊錄音帶結
    果：各錄音帶音質清晰，錄音連續，並無中斷情形，員警與
    被告一問一答，被告回答聲音清晰平和，錄音內容與警訊筆
    錄所載大致相符，其間並有電腦打字鍵盤之聲音，非如被告
    所述，係警訊筆錄製作完畢後再行對話錄音（見本院94年6
    月1日錄音帶勘驗筆錄），核與員警丙○○於本院具結證稱
    ：被告子○○九十一年四月卅日、五月廿四日之警訊筆錄係
    伊製作，有依照刑事訴訟法規定全程錄音，是一邊製作筆錄
    ，一邊錄音等情（見本院94年03月24日準備程序筆錄）一致
    ，足見前開所辯，並無可採。
貳、實體部分：
一、上訴人即被告之供述及辯解：
(一)訊據被告子○○，對於事實欄二、(一)、事實欄二、(三)、1.部
    分坦承不諱；對於事實欄二、(二)、1.～6.部分，除6.竊取戊
    ○○並打電話開卡使用乙節坦承外，餘則矢口否認，並否認
    與被告丑○○共犯事實欄二、(二)詐取信用卡、盜刷信用卡之
    犯行，辯稱：伊並無盜取或偽刻附表一編號一至八之被害人
    帳單及印章，係辰○○交給伊印章，叫伊去被害人的地址領
    取信用卡，伊被抓到士林分局時，是警察叫伊等這樣說，說
    這樣法官會判輕一點，領得信用卡後，只有背面簽ROGER的
    才是伊簽的，其他都交給辰○○，另盜刷部分只有簽帳單簽
    ROGER名字是伊盜刷的，其他都是交給辰○○云云；對於事
    實欄二、(三)、2.部分，於原審辯稱：除詐欺取財未遂部分承
    認外，餘皆否認，辯稱：伊受甲○○○威脅利誘丁○○○○
    ○盜刷信用卡購物，事前甲○○○會提供伊偽造之信用卡，
    配合變造之身分證件，至指定「料頭」任職藏身或警覺性較
    低之公司行號，進行盜刷，只於八十九年六月九日至臺北市
    ○○○路五段「飛揚行」購買電視遊樂器一批，尚未簽簽帳
    單，即被查獲，並無偽簽「陳嘉揚」、「周旺其」署押盜刷
    之情事云云，於本院審理中辯稱：附表四除編號一、二、廿
    六、卅三以外，都是小伍跟其他不詳姓名的車手去刷卡的，
    伊有去把風，伊所得的利益是實際刷卡的一成云云。對於事
    實欄二、(三)、3.部分，於原審僅承認有將附表一之一編號十
    一至十五偽造信用卡五張及變造之陳秀鈴、林育資身分證二
    張，於丑○○及魏佐妃進入高雄「家樂福」購物前交給二人
    ，結果未得逞，其餘均否認。於本院審理中辯稱：係小伍在
    八十九年七月廿三日請伊與丑○○、陳家璋、魏佐妃、及另
    外一個JOEY女生去高雄玩，所有費用都是小伍刷卡消費的，
    伊及車手去高雄刷卡所得的利益也是實際刷卡的一成云云。
(二)訊據被告丑○○矢口否認與被告子○○有共同為事實欄二、
    (二)之犯行，辯以：子○○冒名盜刷之信用卡雖係由伊保管，
    惟均僅係二人一起出門前，由子○○將其內置信用卡及現金
    之皮夾整個交予伊，是伊根本無另行檢視皮包內信用卡是否
    確屬子○○所有，況一般人多持有數張信用卡，縱子○○身
    上擁有五、六張信用卡，伊亦無從懷疑之理；又子○○偶一
    贈與價值較高之禮物，以討伊歡心，乃人之常情，怎可因被
    告子○○曾贈與伊七、八千元之背包，即推斷伊有共同犯行
    ；被害人張志強、陳姝妃、陳強華等人於警訊時，雖均指稱
    被告二人共同盜刷信用卡，惟渠等均係由警方告知上情而為
    陳述，並非親聞，屬傳聞證據，不足憑為認定伊有罪之證據
    ；再鈞院於八十九年一月二十六日曾當庭勘驗被害銀樓之錄
    影帶，除金居興銀樓外，富有金銀珠寶公司、南豐銀樓均未
    見伊在場，益見被告子○○盜刷犯行與伊無涉，至金居興銀
    樓部分，伊雖有自皮包內取出信用卡交予店員之動作，然子
    ○○之皮夾係由伊保管，由伊取出實不足為奇；另證人陳鳳
    儀、廖淑盈雖均稱有一女子打電話請銀行更改地址補發信用
    卡等語，惟並未明確指出係伊所為，亦不足以證明伊有冒名
    申請補發信用卡並盜刷之犯行云云。
二、認定犯罪事實所憑之證據及理由：
(一)關於事實欄二、(一)部分：
    此部份事實，迭據被告子○○於警訊、偵審中供認不諱（見
    88年偵字8408號卷第13頁反面、71頁反面；原審卷第33頁；
    本院卷(一)第143 頁、卷(四)第73頁），核與同案被告丑○○之
    供述及被害人黃國賢於警訊、原審中之指訴（見同前偵查卷
    第24頁、原審卷(二)第94頁）情節相符，又被告子○○所拾得
    之該張身分證，已由被害人黃國賢於警訊時領回，亦有黃國
    賢出具之贓物認領收據一紙附卷可參（參見同前偵查卷第26
    頁），此部分自白與事實相符，堪可採信。
(二)關於事實欄二、(二)、1.～6.子○○犯行部分：
  (1)此部份事實，業據被告子○○於警訊、偵查、原審審理時供
    承甚明（見88年偵字8408號卷第11頁反面、84～85頁、13頁
    反面、71～72頁、原審卷(一)第33頁、卷(三)第93、94頁），核
    與被害人初肖雲、陳姝妃、陳強華、羅仁斌、陳鳳儀、廖淑
    盈、張志強、戊○○於警訊及原審中證述之情節大致相符（
    見同前偵查卷第19～21、86、88、89、90～94、23頁；原審
    89年11月20日、89年12月18日審判筆錄），並有大宗掛號函
    件執據聯二紙、掛號信簽收簿節頁一紙、傳真查詢國內各類
    掛號郵件查單一紙；及聯合信用卡處理中心ＥＤＣ帳單調閱
    明細表暨ＥＤＣ簽帳單二紙（同前偵查卷第25頁）、簽帳單
    十五紙（見88年偵字11616號卷第10～18頁）、英商渣打銀
    行臺北分行八十九年七月三日渣信字第九○二號函暨所附
    之消費資料〈含簽帳單三十七張、傳真查詢國內各類掛號郵
    件查單等〉一份（見原審卷(一)第102～166頁）、台新國際商
    業銀行信託部八十九年六月一日台新信卡字第八九○一二五
    號函暨所附之消費資料〈含簽帳單十五張〉一份（見原審卷
    (一)第168～180頁）、聯邦商業銀行八十九年七月十九日八十
    九聯卡字第一一三號函暨所附之信用卡申請書、消費明細及
    簽帳單六張等資料（見原審卷(一)第182～193頁）、美商花旗
    銀行股份有限公司臺北分行八十九年八月四日消管字第二
    ○○七號含暨所附之信用卡申請書、消費明細等資料（見原
    審卷(一)第195～259頁）、慶豐商業銀行八十九年十月十九日
    慶銀消卡催字第二七六號函暨所附之信用卡申請書、消費
    明細及簽帳單三十三張等資料（見原審卷(一)第277～308頁）
    在卷可稽；暨如附表一編號一、二所示之信用卡各壹張扣案
    足憑，自堪信實。
  (2)至被告子○○於本院審理時翻異前詞，否認犯行辯稱：附表
    一編號一至八（即除戊○○外）這些人的帳單資料不是伊去
    偷的，印章也不是伊去刻的，是辰○○交給伊印章，叫伊去
    被害人的地址領取信用卡，伊被抓到士林分局時，是警察叫
    伊等這樣說，說這樣法官會判輕一點，領得信用卡後，只有
    背面簽ROGER的才是伊簽的，其他都是交給辰○○，另盜刷
    部分只有簽帳單簽ROGER名字是伊盜刷的，其他都是交給辰
    ○○云云，惟經承審法官詢以為何其於幸子名品店遭警查獲
    時，係使用JACKY和AMY CHU的卡？則又改稱：因ROGER的卡
    已經使用的差不多了，辰○○叫伊去認識的店刷現金云云（
    見本院卷(一)第144、145頁），所辯不一已難信實。再參以其
    於警訊中自承：「我皆是到該戶住所信箱內拿取信件資料，
    得知張志強等人之住所及名字，再請徵信社查出各人年籍資
    料後，再冒用各人名義打電話到該銀行，將渠等原信用卡掛
    失申請補領新卡，再利用變更地址，或利用郵寄之機會，算
    好時間前往領取或從信箱中拿取」（見88年偵字8408號卷第
    85頁），於偵查中供稱：「（問：如何領取新卡？）我刻他
    們的印章，等郵差來，再直接領取……」（同偵查卷第71頁
    反面），於原審中供稱：「（你透過徵信社查資料，如何算
    錢？）一份約二千元或二千五百元，戊○○我是在信箱內偷
    她的信用卡，請徵信社查她的年籍，再以電話開卡使用，…
    …其他的部分，有的是拿印章，郵差過來就直接領，有的是
    去大樓管理員那邊簽名領取」、「……（附表一）這九張卡
    是我使用的」等語明確（見原審卷(三)第93、94頁），則上開
    翻異之詞，顯屬事後推諉於共犯卸責之詞，委不足採。
(三)關於事實欄二、(二)、2.6.丑○○犯行部分：
    另被告丑○○雖一再否認與子○○共犯事實欄二、(二)、2.6.
    所載之犯行，辯稱：不知子○○使用他人信用卡盜刷云云，
    而被告子○○亦迴護被告丑○○，訛稱均係伊個人所為丑○
    ○並不知情云云，惟查：
  1.參諸證人陳鳳儀於原審時所具結證稱：「銀行的人說，有人
    打電話給他們說，以我的名義說要出國並更改地址及提高額
    度，所以當時應該是女的打給銀行的，如果是一個男生打電
    話去一定會被拒絕」等語，暨證人廖淑盈證稱：「銀行有告
    訴我說是一個女生打電話申請更改地址補發的」等語（均見
    原審89年11月20審判筆錄），足見原持卡人如係女性，則應
    係由丑○○撥打銀行電話申請補發且更改地址，斷無可能由
    子○○或辰○○所為。
  2.又查被告子○○於原審首次訊問時，表示起訴事實均屬實，
    嗣訊之被告丑○○否認此犯行後，始陳稱被告丑○○均不知
    情（見原審88年10月25日訊問筆錄），則被告子○○所言丑
    ○○不知伊盜刷信用卡乙事，已有可疑；且經原審隔離訊問
    被告子○○、丑○○二人，訊之何人將信用卡拿給店員？被
    告子○○答稱：丑○○將皮夾交給伊，再由伊取出卡片云云
    ；被告丑○○卻稱：是伊自皮夾內將信用卡取出交給店員，
    再由子○○簽帳單云云（見原審88年11月25日訊問筆錄），
    顯相矛盾。又經原審當庭勘驗被告二人至金居興銀樓購買金
    飾之錄影帶畫面，發現係被告丑○○坐著從包包內取出信用
    卡交予店員刷卡，被告子○○則在一旁站立（見原審89年01
    月26日刑事勘驗筆錄），以此動作觀之，係何人盜刷不問自
    明。再徵以八十八年八月十一日晚上十一時許，在上址幸子
    名品店所扣得丑○○持以刷卡之附表一編號一、二之信用卡
    ，背面署押分別為「Amy Chu」、「Mary Chen」，均屬女性
    名字，而一般商號對於持卡人身份雖多未核對身分證，然對
    於信用卡背面簽名均會檢視與持卡消費者簽名是否相符，而
    上述二張信用卡顯為女性所持有之信用卡，被告子○○、丑
    ○○於原審中辯稱：係因子○○將皮包連同信用卡交給丑○
    ○保管，才由丑○○將信用卡自皮包內取出交予店員刷卡，
    再由子○○簽名云云，顯悖於常情，不足採信。
  3.另證人即幸子名品店負責人許淑茹於警訊時及原審調查時亦
    明確證稱：「是女的丑○○提出向我公司盜刷的」（見88年
    偵字8408號卷第17頁反面）、「（問：被告二人是否曾經到
    你店裡消費？）有，第一次他們到我店裡有買眼鏡二支、或
    三支，那時刷卡刷了九千多元，男、女二人都有買眼鏡。因
    為當時我覺得他們買的很乾脆，有點奇怪，且事後聯合信用
    卡中心有來給我們調單，說有一筆九千元的刷卡是被盜刷，
    我調單出來後，原來就是被告二人當天所刷的。後來第二次
    他們來買的時候，我對他們二人印象很深，當時還有一位士
    林三組的便衣警員到現場，我就叫他到店外跟他示意，請他
    再請警察來協助就將被告二人抓住」、「（問：被告二人所
    購買二次是何人刷卡？）第一次是何人刷的我忘了，第二次
    是女的從她皮包拿信用卡給我刷，當時拒絕交易，我就請她
    拿別張卡，第二張卡仍是拒絕交易，刷第三張的時候，警察
    就來了。第一次除了被告二人還有另外一個年紀較大的女性
    與他們一起來買，當時女的被告說是他媽媽。第一次刷卡的
    情況我不太記得」、「（問：你先生綽號為何？）阿新」、
    「（問：被告二人說他們二次都是跟阿新買的，有何意見？
    ）他們二人都是向我買的，我店裡名片上都有印阿新的名字
    」等語（見原審90年2月9日訊問筆錄），足證被告丑○○所
    辯無非卸責之詞，不足採信。
  4.至被告子○○於富有金銀珠寶公司、南豐銀樓盜刷時，被告
    丑○○雖未在場，然共同正犯僅需事前共謀，責由其中一人
    或數人付諸行動，即可成立，依前開各情以觀，足認被告丑
    ○○與子○○確有犯意聯絡甚明，而被告子○○獨攬罪刑，
    要屬迴護其女友丑○○之行止，洵無可採。
  5.被告子○○、丑○○均非附表一所列信用卡合法持卡人，竟
    共同或個別持附表一所示之信用卡至附表二所列特約商店行
    使刷卡購物，於每次刷卡後，並均偽造附表二所示署押於簽
    帳單上，偽造完成確認消費金額之簽帳單私文書，持以行使
    交付與附表二所列特約商店人員核對，當足以生損害於附表
    一所示之被害人、各特約商店、財團法人聯合信用卡處理中
    心及各該金融機構，此部分事證明確，被告二人之犯行洵堪
    認定。
(四)關於事實欄二、(三)、1.3.部分：
  1.事實欄二、(三)、1.3.所示事實，業據被告子○○於原審坦承
    ：「（陳嘉揚、周旺其身分證怎麼來的？）是胡查交給我的
    ，我給他四張照片」、「是我向魏佐妃拿大頭照的，是我上
    次說的那個人叫我這麼做的」等語（見原審卷(二)第318頁反
    面、253頁）；被告丑○○亦坦承：是我帶魏佐妃去高雄玩
    ；是我交卡給魏佐妃的（見原審卷(二)第253頁），並經證人
    魏佐妃於原審到庭證述：在高雄漢來飯店住了一天，錢都是
    黃（心怡）付的；（何人向你要大頭照？）陳（蒼泰）開口
    的，黃（心怡）也在場，說要給我一個假身分證，說刷卡時
    證明用的；卡是丑○○給我的；共四張，卡片沒有我的名字
    也沒有相片，她有拿身分證給我，但不是我的名字；（警方
    在你身上查獲的四張卡，都是黃（心怡）在高雄交給你的？
    ）是（見原審卷(二)第290、288頁正反兩面）等情無誤，並有
    經變造之「陳嘉揚」、「陳秀鈴」、「林育資」（均正本）
    扣案及「周旺其」（影本）之國民身分證各一張附卷可憑，
    亦與證人即被害人林育資、陳秀鈴、陳嘉揚、周旺其於原審
    指訴之情節相符（見原審89年11月20日、90年04月23日、90
    年8月6日訊問筆錄），事證明確。嗣被告子○○於本院審理
    時，翻異前詞改辯稱：係小伍在八十九年七月廿三日請伊與
    丑○○、陳家璋、魏佐妃、及另外一個JOEY女生去高雄玩，
    所有費用都是小伍刷卡消費的，伊及車手去高雄刷卡所得利
    益也是實際刷卡的一成云云，顯屬事後推諉之詞，委不足採
    。而子○○將丑○○、魏佐妃之照片交予甲○○○用以變造
    「陳秀鈴」及「林育資」之國民身分證各一張，完成後連同
    附表一之一編號十一至十五偽造之信用卡交予丑○○，由丑
    ○○再將已變造之林育資國民身分證及附表一之一編號十一
    至十四之偽造信用卡轉交魏佐妃，準此，可知被告丑○○對
    於變造身分證以供持卡消費驗證之用，知之甚詳。
  2.被告丑○○辯稱，其僅盜刷查獲之該次，並非事實：
    雖被告丑○○僅承認被查獲之該次（即附表五編號十）犯行
    ，被告子○○亦附合其詞，惟查：證人魏佐妃於警訊、偵查
    中即供稱有盜刷偽卡二、三次（見高雄市政府警察局苓雅分
    局刑事案件偵查卷宗及89年度偵字第16563號卷），嗣於原
    審訊問時亦證稱：當天被抓時，伊與丑○○已各刷二次（見
    原審卷(二)第148～149頁）。經臺灣高雄地方法院以八十九年
    度訴字第二一○五號認定被告丑○○以附表一之一編號十五
    之偽造信用卡盜刷並偽簽「陳秀鈴」署押二次於簽帳單上，
    有該判決書一份附卷可佐，且觀諸附表五編號七所示該筆消
    費之信用卡簽帳單上「陳秀鈴」署押（見新竹國際商業銀行
    總行八十九年十一月十三日竹商銀消管字第七一五九號函檢
    送之簽帳單一份），核與扣案附表一之一編號十五之偽造信
    用卡背面及附表五編號十信用卡簽帳單（見前揭高雄市政府
    警察局苓雅分局刑事案件偵查卷宗第12頁）上之「陳秀鈴」
    署押相符，而被告丑○○於臺灣高雄地方法院九十年七月二
    十日訊問時即承認該筆消費係伊與魏佐妃所為，有該院審理
    筆錄在卷可考，足證被告丑○○確亦有附表五編號七之該筆
    盜刷偽卡之犯行，所辯其僅盜刷一次即查獲該次云云，並不
    足採。
  3.臺灣高雄地方法院八十九年度訴字第二一０五號判決，認定
    魏佐妃僅盜刷三次，容屬有誤：
    另高雄地方法院判決雖認定魏佐妃盜刷僅三次（即附表五編
    號八、九、十一），然觀之卷附信用卡簽帳單上所偽簽之「
    林育資」、「廖宜屏」署押（見該院89年度訴字第2105號卷
    宗），經核均與魏佐妃於偽造信用卡上所署押之「林育資」
    、「魏佐妃」相符，顯為同一人所為，況魏佐妃與丑○○為
    警查獲時，於魏佐妃身上確實扣得附表一之一編號十一至十
    四之信用卡共四張，該等信用卡背面均已署名「林育資」或
    「廖宜屏」，且附表五編號一至六確實係遭盜刷無誤，此經
    證人即被害人陳志鴻、莊世賢、林育資於原審到庭結證屬實
    （見原審89年11月20日、90年3月30日、4月23日訊問筆錄）
    ，並有中國農民銀行消費金融部八十九年十一月十日農消
    字第一六二九號書函所檢送之如附表一之一編號十三、十四
    所示原持卡人陳志鴻、莊世賢之信用卡申請書影本、消費明
    細及遭偽冒盜刷簽帳單影本各一份、遠東國際商業銀行股份
    有限公司信用卡風險空管部陳報之信用卡申請書、消費明細
    及簽帳單等資料各一份（見原審卷(二)第30～66、80～84頁）
    在卷足憑，若謂魏佐妃僅使用過附表一之一編號十一、十二
    之偽造信用卡盜刷三次，顯與實情相違。
  4.附表五編號一至六魏佐妃盜刷地點在台北，並無矛盾：
    另證人魏佐妃於原審訊問時曾供稱：偽造之信用卡及變造之
    「林育資」國民身分證，係由被告子○○、丑○○二人約於
    下高雄前幾日，在臺北一起交給伊；（何人叫你到高雄幫忙
    刷？）在車上時被告子○○開口的，丑○○也在場（見原審
    卷(二)第290 頁）；（警方在你身上查獲的四張卡，都是黃在
    高雄交給你的？）是；卡是丑○○給我的；共四張，卡片沒
    有我的名字也沒有相片，她有拿身分證給我，但不是我的名
    字（見原審卷(二)第288頁正反兩面）等語。被告黃怡如亦坦
    承：是伊帶魏佐妃去高雄玩；是伊交卡給魏佐妃的（見原審
    卷(二)第253頁）；可見被告二人於八十九年七月二十三日前
    數日即將上述偽造信用卡及變造身分證交予魏佐妃，由魏佐
    妃於附表五編號一至六所示之時間地點在臺北市盜刷偽卡詐
    取財物，盜刷成功後，旋將所得財物、信用卡及身分證均交
    還予被告，嗣復帶同魏佐妃南下高雄免費提供食宿，並由丑
    ○○再次交卡四張及前述變造身分證予魏佐妃幫忙盜刷始遭
    查獲，被告二人於原審所辯，係南下高雄當日始交予魏佐妃
    云云，顯非事實，是附表五編號一至六魏佐妃盜刷地點在台
    北，與此並無相互矛盾之處。
(五)關於事實欄二、(三)、2.部分：
    即被告子○○連續於附表一之一編號一至十所示信用卡背面
    偽簽「陳嘉揚」、「周旺其」署押之事實，業據被告子○○
    均坦承不諱。另其雖僅承認為警查獲該次（即事實欄二、(三)
    、2.所載之詐欺取財未遂犯行），餘皆否認，然查：
  1.被告子○○於八十九年五月十五日下午四時三十分許，在臺
    北市○○區○○路十二號「曼哈頓百貨股份有限公司」，持
    附表一之一編號十之偽造信用卡盜刷未遂，為警查獲後，冒
    以「周旺其」名義應訊，分別於警訊、偵查中供承：「（問
    ：警方查扣之南山人壽保險0000000000000000號信用卡是否
    為你所有？是否用此卡消費？）是我所有，我用此卡消費三
    次，第一次在內湖區全國電子買大哥大一支NOKIA，第二次
    買化妝品在東湖詳細地址不知道，第三次在松壽路十二號曼
    哈頓股份有限公司購買手機沒有成功，因該公司收費員查出
    該卡為合作金庫信用卡並非南山人壽信用卡，剛好警方巡邏
    經過當場查證承認不諱」、「（問：你除了使用0000000000
    000000號偽卡之外，是否尚有使用其他偽卡？）尚有使用00
    00000000000000偽卡」、「（問：你使用該卡在何處消費？
    該卡在何處？）在臺北市○○路十二號曼哈頓股份有限公司
    專櫃〈化妝品〉購買兩次三萬二千六百廿五元及一萬四千六
    百廿五元，共四萬七千二百五十元成功，另一次在華納威秀
    化妝品專櫃購買一萬多元新台幣成功。我丟在華納威秀垃圾
    桶內」（見89年度偵字第17738號卷第64頁反面、第65頁）
    、「（問：提示簽帳單影本〈指臺灣臺北地方法院檢察署89
    年度偵字第17738號偵查卷內簽帳單影本〉）是否你簽帳消
    費的？）是的。我共消費十幾萬元……」（見89年核退字第
    882號卷第5頁）。衡情，被告既冒用「周旺其」名義應訊，
    乃無受刑事訴追之心理壓力，自無須故意再為不實供述之必
    要，且上開自白復與證人即被害人臺灣省合作金庫電子金融
    中心人員賴祥文、聯邦銀行信用卡中心辦事員陳彥宇、陳聰
    祺、全國電子專賣店東湖門市副店長練欣豪、全國電子專賣
    店民權二分店營業員邱琴斐、合友唱片股份有限公司民生分
    店店長高嵐雅、紐約紐約展覽購物中心管理部經理黃崇哲、
    香港商伊思彼國際有限公司忠孝門市主任田家訓、美人優品
    股份有限公司總監賴蔓華、吸引力綜合百貨公司信義分公司
    店長魏彰毅、曼哈頓百貨股份有限公司收銀員江佩真、彭雅
    玲、合作金庫所委託之財金資訊股份有限公司工程師朱瑞傑
    及原持卡人李雅詩、游勝行、周旺其於警訊中指訴，情節相
    符（均見89年偵字第17738號卷），並有合作金庫信用卡消
    費明細帳單、客戶基本資料查詢、陳彥宇所提出之消費明細
    表、信用卡申請表、爭議交易聲明書、附表四編號一、四、
    五、六、七、八、九、十、十一信用卡簽帳單各一紙、游勝
    行所提出之聯邦銀行信用卡帳項明細一份（同前偵查卷第58
    ～60頁）、及扣案附表一之一編號十之偽造信用卡一張在卷
    足稽。又經原審將被告子○○冒用「周旺其」名義，於八十
    九年五月十五日、五月十六日應訊之警訊筆錄，五月十六日
    之扣押證明筆錄、及指認信用卡簽帳單二張、通知聯三張上
    所偽造之「周旺其」署押，及當庭命其所書寫「周旺其」姓
    名十次筆跡，送請內政部刑事警察局鑑驗結果，除臺灣臺北
    地方法院檢察署八十九年度偵字第一七七三八號卷第三一、
    三三、三五、五五頁上簽帳單，因影本字跡部分文線欠清晰
    ，無法析鑑外，其餘簽帳單上「周旺其」筆跡與子○○所寫
    「周旺其」筆跡均相符，此有該局九十一年一月二十一日刑
    鑑字第七七八六號鑑驗通知書一份附卷可按，且該偵查卷第
    三十五頁與第五十二頁信用卡簽帳單重複，其餘筆跡雖較模
    糊，然經目視比對特徵亦多屬相符，足見被告子○○所辯無
    非事後圖卸飾詞，洵無可採，此部分之事證明確，應可認定
    。
  2.被告子○○於八十九年六月九日下午三時三十分許，在臺北
    市○○○路○段六九巷二弄二號「飛揚行」持偽卡盜刷未遂
    ，為警查獲後於警訊時冒用陳嘉揚、其弟陳桂育名義應訊，
    對於此部分事實均坦承在卷（見89年度偵字第11704號卷第5
    ～9頁），偵查初訊時冒以其弟陳桂育名義應訊時，亦承認
    曾至「德周行」、「峻裕貿易股份有限公司」、「飛揚行」
    、臺北市○○街夜市某銀樓等處，持偽造信用卡盜刷購買二
    、三十台遊樂器及金飾等物，並偽簽「陳嘉揚」署押於簽帳
    單上，於八十九年六月八日至「飛揚行」購買十六台遊樂器
    時，曾出示上開經變造之「陳嘉揚」身分證（見同上偵查卷
    第50頁反面、第51頁反面）等語，核與證人即被害人飛揚行
    負責人陳柏瑞於警訊時證稱：「（問：你於（八）日下午十
    六時三十分至十七時其間遭陳嘉揚〈按指被告子○○〉於民
    生東路五段六九巷二弄二號飛揚行持何信用卡？盜刷何物？
    金額多少？）陳某持荷蘭銀行卡號0000000000000000刷了一
    萬零九佰元及中國國際商銀卡號0000000000000000刷了十五
    萬二仟七佰四十元，共購買了拾陸台play station第二代主
    機〈套〉」（見89年度偵字第11704號偵查卷第10頁）等語
    、原審訊問時復當庭指認被告子○○即為盜刷之人（見原審
    90年8月6日訊問筆錄）；證人即位於臺北縣永和市○○路三
    號「峻裕貿易股份有限公司」信義分店店長任念慈警訊時證
    稱：「（問：你於何時？何地？遭何人？持何信用卡？盜刷
    何物？金錢多少？）我於本月五日下午十六時二十分及六日
    下午十三時七分……峻裕貿易股份有限公司遭陳嘉揚〈按指
    被告子○○〉…〈經當場指認〉（五）日持荷蘭銀行卡號00
    00000000000000刷了三萬二仟元及（六）日持household ba
    nk卡號0000000000000〈美國加州的銀行〉刷了九萬六仟元
    兩次，共購買八台play station第二代主機〈套〉。確實地
    點是分店門市部〈信義區○○路十六號〉。」（見同上偵查
    卷第11頁）、原審訊問時復當庭指認被告子○○確為盜刷之
    人，並指出因為被告子○○購買電視遊樂器很多台，所以印
    象特別深刻等語（見原審90年6月1日訊問筆錄）；證人即超
    星電視遊樂器商行負責人施光駿於警訊時證稱：「（問：警
    方所提供之犯嫌子○○〈年籍資料略〉是否曾在你店中以偽
    造信用卡盜刷消費？）是的，就是他無訛，他曾在我店中以
    偽造信用卡盜刷」、「（問：於何時、地，以信用卡〈偽卡
    〉盜刷？持何銀行信用卡？）本年五月二十六日下午十五
    時許，在我開設超星商行，陳嫌當時係持台新銀行偽卡向我
    購買遊樂器」、「（問：陳嫌於簽帳單署名何人？…）子○
    ○他於簽帳單上簽署「陳嘉揚」…」、「（問：陳嫌持偽卡
    向你消費時，有無核對檢視信用卡之真偽？）有的，我有檢
    視他所持用之信用卡，同時要他出示身分證〈陳嘉揚〉讓我
    核對後，我才讓他購買」（見89年度偵字第21207號卷第7、
    8頁）等語，於偵查中及原審調查時經分別提示被告子○○
    照片供其指認時，亦明確指出係被告子○○無誤，且稱因為
    被告子○○盜刷金額較大，所以回想後才確認是他等語（見
    同上偵查卷第24頁、原審90年8月6日訊問筆錄）；證人即超
    星電視遊樂器商行（板橋店）負責人施佳君於警訊時證稱：
    「（問：警方所提供犯嫌子○○〈年籍資料略〉是否曾在所
    開設之商行以偽卡購物？）有的」、「（問：於何時？持何
    銀行信用卡刷卡？有無得逞？）約於本年五月二十幾號左
    右來的，因我發覺他所持用之信用卡有異，欲再問他出示身
    分證確認時，他就從我手中把信用卡搶走後奪門而出……」
    （見同上偵查卷第09、10頁）等語情節，大致相符。且觀諸
    卷附以「陳嘉揚」名義偽簽之信用卡簽帳單，經核與被告冒
    用陳嘉揚名義應訊所簽署之署押均相符，所辯顯不足採。此
    外，並有附表一之一編號一、二之偽造信用卡各一張扣案可
    稽，及卷附指認照片、附表四編號十七之簽帳單一張（見同
    上偵查卷第17、18頁）、附表四編號十五、十六、十九、二
    一、二五、二六、二七之簽帳單共七張（見89年度偵字第11
    704號卷第22～24頁）、信用卡申請書、個人基本資料查詢
    等（同上偵查卷第27～38頁）、財團法人聯合信用卡處理中
    心九十年五月二十一日聯卡會字第三一一號函暨所附之發
    卡銀行名稱對照表一（見原審卷(三)第113、114頁）、中國國
    際商業銀行九十年五月二十四日中凱字第○二七五號函暨
    所附之信用卡申請書、消費明細及附表四編號二五、二六之
    簽帳單共二張（見原審卷(三)第117～124頁）、荷蘭銀行九十
    年六月二十六日荷銀風管（信）字第法九○○六○一四號函
    暨所附之信用卡消費明細及附表四編號十九、二十、二七、
    二八、二九、三十、三一簽帳單共七張（見原審卷(三)第183
    ～191頁）、財團法人聯合信用卡處理中心九十年六月八日
    聯卡會字第三三九號函暨所附之銀行名稱資料（見原審卷
    (三)第193、194頁）、財團法人聯合信用卡處理中心九十年八
    月七日聯卡會字第四五二號函暨所附之持卡人消費明細表
    一份（見原審卷(四)第10、11頁）、萬事達卡國際組織臺北辦
    事處九十年八月二十日九○萬台公字第○三五號函暨所附之
    資料一份（見原審卷(四)第12～15頁）、中國信託商業銀行九
    十年八月三日中信銀作業第九○○一二二一八九二號函暨所
    附之附表四編號二一之簽帳單一紙（見原審卷(四)第16、17頁
    ）、台新國際商業銀行信用卡中心九十年八月十七日台新信
    卡字第九○○二四四號函暨所附之信用卡申請書、消費明細
    表、盜刷明細表、附表四編號十四、十五、十六、十七簽帳
    單共四張等（原審卷(四)第45～54頁）、聯邦商業銀行信用卡
    中心九十年十月三十一日九○聯信卡字第○二三六號函暨所
    附之附表四編號二二之簽帳單一紙（原審卷(四)第159、160頁
    ）、美商花旗銀行股份有限公司臺北分行九十年十二月十四
    日消管字第二九四七號含暨所附附表四編號二三、二四之
    簽帳單共二紙附卷可考，被告子○○此部分犯行，事證明確
    ，足堪認定。其嗣於本院審理中另又辯稱：附表四除編號一
    、二、廿六、卅三以外，都是小伍跟其他不詳姓名的車手去
    刷卡的，伊有去把風，伊所得的利益是實際刷卡的一成云云
    ，顯屬推諉卸責之詞，洵不足採。
(六)綜上所述，被告二人否認部分犯行之辯解，要屬避就卸責之
  　詞，洵無足採，本件事證已臻明確，二人犯行均堪以認定，
    應依法論科。至於被告及辯護人於本院先後請求鑑定臺灣臺
    北地方法院檢察署89年偵字第21207號第18頁「陳嘉揚」簽
    帳單、臺灣臺北地方法院91年訴字第1567號第58頁「MARY C
    HEN」簽帳單、第75頁「ROGER」簽帳單、第94頁「JACKY 」
    簽帳單、第114頁「AMY CHA」簽帳單、第177頁「YANG」簽
    帳單與被告子○○書寫之「陳嘉揚」、「MARY CHEN」、「
    ROGER」、「JACKY」、「AMY CHA」、「YANG」之筆跡是否
    相符（被告及辯護人尚聲請鑑定臺灣臺北地方法院檢察署91
    年偵字第5895號第919頁「己○○」信用卡、第921頁「LISA
    」簽帳單、第922頁「TONY」簽帳單之筆跡，惟該案經本院
    退回併案），經本院檢送相關資料囑託法務部調查局鑑定簽
    帳單上筆跡，該局於94年8月23日以調科貳字第09400386400
    號函覆稱：「二、本案待鑑臺北地方法院檢察署89年偵字第
    21207號第18頁以及貴院91年度上訴字第1567號第58、75、9
    4、14、177頁簽帳單均因影印欠清晰，難以確認其上字跡筆
    力、筆速、筆序等筆劃細微特徵，故歉難鑑定；另由於提供
    參對之子○○親書字樣僅庭寫字跡，缺乏其平日書寫之相關
    字跡可供與待鑑臺北地方法院檢察署91年偵字第5895 號第
    919、921、922頁上字跡進行比對，個性及慣性特徵，故亦
    歉難鑑定。」等語，未能完成筆跡之鑑定，惟「陳嘉揚」簽
    帳單，係以附表一之一編號１至八所示信用卡，於附表四編
    號十四至三二所示商號消費刷卡，「MARY CHEN」簽帳單係
    以附表一編號二所示信用卡，於附表二編號五十至六十所示
    商號消費刷卡，「ROGER」簽帳單係以附表一編號五所示信
    用卡，於附表二編號六十八至七十五所示商號消費刷卡，「
    JACKY」簽帳單係以附表一編號三所示信用卡，於附表二編
    號一至十五、二十五至四十九、六十一至六十七所示商號消
    費刷卡，「AMY CHU」簽帳單係以附表一編號一所示信用卡
    ，於附表二編號一０六至一一一所示商號消費刷卡，「YANG
    」簽帳單係以附表一編號七所示信用卡，於附表二編號十六
    至二十四所示商號消費刷卡，均如前述，被告子○○否認上
    開簽帳單筆跡，辯稱係其他車手所簽云云，尚無足採。又被
    告子○○於本院審理中雖否認上開簽帳單係其所簽，惟坦承
    縱由其他車手刷卡消費，伊亦在旁擔任把風等語（見本院94
    年10月14日審判程序筆錄），亦應共負刑責，併予敘明。
三、論罪：
(一)事實欄二、(一)部分：
　　按刑法第三百三十七條之侵占遺失物罪，係即成犯，凡拾得
  　他人之物者，未予通知所有人或公告招領，為自己或第三人
    不法所有之意思與行為即為完成。被告子○○拾得黃國賢所
    遺失之國民身分證，既未送至警察機關招領或通知各該所有
    人，而將之置於自己實力支配之下，其有侵占之行為及為自
    己不法所有之意圖甚明，此部分行為，核係犯刑法第三百三
    十七條之侵占遺失物罪。
(二)事實欄二、(二)、1.4.部分：
    核被告子○○此部分所為，係犯刑法第三百二十條第一項之
    竊盜罪。被告子○○先後多次犯行，時間緊接，方法相同，
    觸犯構成要件相同之罪，顯係基於概括犯意為之，為連續犯
    ，爰依刑法第五十六條之規定以一罪論，並加重其刑。
(三)事實欄二、(二)、2.3.部分：
    核被告二人以電話向金融機構佯稱為附表一編號一至八持卡
    人，以遺失信用卡為由，申請補發新卡，致各該金融機構陷
    於錯誤，而將新卡寄至其所更改之地址，自有為自己不法所
    有之詐欺意圖，核此部分所為係犯刑法第三百三十九條第一
    項之詐欺取財罪。又被告子○○明知並非初肖雲、陳姝妃、
    廖淑盈本人，竟偽刻初肖雲、陳姝妃、廖淑盈印章各一個，
    蓋用於郵差所保管之掛號函件收據上，偽造初肖雲、陳姝妃
    、廖淑盈印文各一枚，偽造完成該掛號函件收據，行使交還
    予郵差，自足生損害於郵政機關送達信件之正確性及初肖雲
    、陳姝妃、廖淑盈等人，核此部分所為，係犯刑法第二百十
    六條、第二百十條之行使偽造私文書罪。其偽造掛號函件收
    據後進而行使，偽造之低度行為應為行使之高度行為所吸收
    ，偽造印章、印文後，用以偽造私文書，其偽造印章、印文
    之行為係偽造私文書之部分行為，均不另論罪。被告子○○
    利用不知情之人偽刻印章，為間接正犯。又被告子○○明知
    其非羅仁斌、陳鳳儀、張志強本人，竟於公寓大廈管理員所
    保管之掛號郵件簽收簿上，偽簽羅仁斌、陳鳳儀、張志強署
    押各一枚，足以生損害於各公寓大廈管理掛號郵件領取之正
    確性及羅仁斌、陳鳳儀、張志強等人，核此部分所為，係犯
    刑法第二百十七條第一項之偽造署押罪。被告二人先後多次
    詐欺取財、行使偽造私文書、偽造署押之犯行，時間緊接，
    方法相同，分別觸犯構成要件相同之罪，顯係基於概括犯意
    為之，均為連續犯，依刑法第五十六條之規定各以一罪論，
    並均加重其刑。其所犯行使偽造私文書罪、偽造署押罪與詐
    欺取財罪之間，有方法結果之牽連關係，依刑法第五十五條
    之規定，應從較重之行使偽造私文書罪處斷。被告二人與辰
    ○○間具有犯意聯絡及行為分擔，均為共同正犯。原起訴書
    所載犯罪事實，雖未敘及被告二人有盜刻印章、偽簽署押領
    取信用卡之犯行，然該部分事實與起訴事實具有牽連犯之裁
    判上一罪關係，應為起訴效力所及，本院自應併予審究。
(四)事實欄二、(二)、5.6.部分：
    按信用卡係表示持卡人與發卡銀行間所成立之消費付款委託
    契約，持卡人雖僅在信用卡背後簽名，惟此依一般交易習慣
    即表示該信用卡為簽名者所有，足以表示一定用意之證明，
    該信用卡應屬刑法第二百二十條第二項所稱之「錄音、錄影
    或電磁紀錄，藉機器或電腦之處理所顯示之聲音、影像或符
    號，足以為表示其用意之證明者，亦以文書論」之準私文書
    。被告子○○取得附表一所示各編號之信用卡後，於各該信
    用卡背面偽簽附表一所示署押各一枚，自足以生損害於於各
    該銀行、財團法人聯合信用卡處理中心對於信用卡客戶管理
    之正確性及附表一所示被害人等人，並持以盜刷行使，核係
    犯刑法二百十六條、第二百十條之行使偽造私文書罪。次查
    持信用卡刷卡購物，持卡人在簽帳單上簽名時，即表示該簽
    帳單係以持卡人之名義所製作之文書，雖一般情形率皆先由
    特約商店在簽帳單上列印商店名稱、刷卡日期及金額等記載
    事項，惟此僅係為便利持卡人製作簽帳單之權宜作法，是以
    被告二人於刷卡購物時，雖僅偽簽附表二所示署押，然該簽
    帳單本身仍為被告所製作之私文書，且各足以生損害於附表
    一所示之被害人等人、各特約商店、財團法人聯合信用卡處
    理中心及各該金融機構，核被告二人持信用卡至特約商店佯
    以其為持卡人，而偽簽附表二所示之署押偽造簽帳單，並持
    交各特約商店，使各該特約商店陷於錯誤，而接受其消費購
    物並交付財物之行為，係犯同法第二百十六條、第二百十條
    之行使偽造私文書罪、第三百三十九條第一項之詐欺取財罪
    。被告二人共同於附表二所示之時間、地點，已向幸子名品
    店店員許淑茹著手詐欺行為之實施，惟經該店拒絕其交易，
    而未生取財之結果，其犯罪尚屬未遂，核其此部分之行為，
    係犯刑法第三百三十九條第三項之詐欺取財未遂罪。被告子
    ○○偽造附表一所列信用卡背面署押及被告二人偽造附表二
    所示署押，均為其偽造信用卡、簽帳單之部分行為，皆不另
    論罪，又偽造私文書後，復持以行使，偽造之低度行為為行
    使之高度行為所吸收，亦不另論罪。被告二人先後多次行使
    偽造私文書、詐欺取財、詐欺取財未遂之犯行，均時間緊接
    ，方法相同，各觸犯構成要件相同之罪，顯係基於概括犯意
    為之，均為連續犯，爰依刑法第五十六條之規定各以一罪論
    ，並均加重其刑。被告二人所犯上開行使偽造私文書罪及詐
    欺取財罪間，有方法結果之牽連關係，應依刑法第五十五條
    之規定從重論以行使偽造私文書罪。被告二人與辰○○間具
    有犯意聯絡及行為分擔，為共同正犯。又原起訴書所載犯罪
    事實，雖未敘及事實欄二、(二)、5.之犯行，然該部分事實
    與起訴事實具有連續犯之裁判上一罪關係，應為起訴效力所
    及，本院自應併予審究。
(五)事實欄二、(三)、1.部分：
    按國民身分證，係個人身分之文書，屬刑法第二百十二條所
    稱之特種文書，被告二人與甲○○○共同變造「周旺其」、
    「陳嘉揚」、「陳秀鈴」、「林育資」之國民身分證，被告
    子○○復行使變造之「周旺其」、「陳嘉揚」國民身分證，
    自足以生損害於戶政機關核發暨管理國民身分證之正確性及
    曼哈頓百貨股份有限公司、飛揚行、超星電視遊樂器商行等
    商號與周旺其、陳嘉揚、陳秀鈴、林育資等人。核被告子○
    ○所為，係犯刑法第二百十六條、第二百十二條行使變造特
    種文書罪；被告丑○○係犯同法第二百十二條之變造特種文
    書罪。被告二人與甲○○○間對於變造國民身分證之犯行，
    具有犯意聯絡及行為分擔，均為共同正犯。
(六)事實欄二、(三)、2.部分：
    按信用卡係屬刑法第二百二十條第二項之準私文書，已如前
    述，被告子○○取得附表一之一編號一至十所示之偽造信用
    卡後，於各該信用卡背面偽簽附表一之一所示署押各一枚，
    自足以生損害於於各該銀行、財團法人聯合信用卡處理中心
    對於信用卡客戶管理之正確性及附表一之一編號一至十所示
    被害人等人，並持以盜刷行使，核係犯刑法二百十六條、第
    二百十條之行使偽造私文書罪。次查持信用卡刷卡購物，持
    卡人在簽帳單上簽名時，即表示該簽帳單係以持卡人之名義
    所製作之文書，雖一般情形率皆先由特約商店在簽帳單上列
    印商店名稱、刷卡日期及金額等記載事項，惟此僅係為便利
    持卡人製作簽帳單之權宜作法，是以被告子○○於刷卡購物
    時，雖僅偽簽附表四所示署押，然該簽帳單本身仍為被告所
    製作之私文書，且各足以生損害於附表一之一編號三至十所
    示之被害人等人、各特約商店、財團法人聯合信用卡處理中
    心及各該金融機構。故核被告子○○持偽造信用卡至特約商
    店佯以其為持卡人，而偽簽附表二所示之署押偽造簽帳單，
    並持交各特約商店，使各該特約商店陷於錯誤，而接受其消
    費購物並交付財物之行為，係犯同法第二百十六條、第二百
    十條之行使偽造私文書罪、第三百三十九條第一項之詐欺取
    財罪。被告子○○於附表四編號十三、三三所示之時間、地
    點，已分別向「曼哈頓百貨股份有限公司」店員江佩真、「
    飛揚行」店長陳伯瑞著手詐欺行為之實施，惟經該店拒絕其
    交易，而未生取財之結果，其犯罪尚屬未遂，核其此部分之
    行為，係犯刑法第三百三十九條第三項之詐欺取財未遂罪。
    被告子○○偽造附表一之一編號一至十所列信用卡背面署押
    及偽造附表四所示署押，均為其偽造信用卡、簽帳單之部分
    行為，皆不另論罪，又偽造私文書後，復持以行使，偽造之
    低度行為為行使之高度行為所吸收，亦不另論罪。又被告子
    ○○先後多次行使偽造私文書、詐欺取財、詐欺取財未遂之
    犯行，均時間緊接，方法相同，各觸犯構成要件相同之罪，
    顯係基於概括犯意為之，均為連續犯，爰依刑法第五十六條
    之規定各以一罪論，並均加重其刑。其所犯上開行使偽造私
    文書罪與詐欺取財罪間，有方法結果之牽連關係，應依刑法
    第五十五條之規定從重論以行使偽造私文書罪。被告子○○
    與甲○○○二人間具有犯意聯絡及行為分擔，為共同正犯。
    原起訴書所載犯罪事實，雖未敘及事實欄二、(三)、2.之犯
    行，然該部分事實與起訴事實具有連續犯之裁判上一罪關係
    ，應為起訴效力所及，本院自應併予審究。
(七)事實欄二、(三)、3.部分：
    按信用卡係屬刑法第二百二十條第二項之準私文書，已詳述
    如前，被告丑○○取得附表一之一編號十五所示之偽造信用
    卡後，於該信用卡背面偽簽「陳秀鈴」署押一枚；另魏佐妃
    取得附表一之一編號十一至十四所示之偽造信用卡後，於各
    該信用卡背面偽簽「林育資」署押三枚及「廖宜屏」署押一
    枚，自足以生損害於各該銀行、財團法人聯合信用卡處理中
    心對於信用卡客戶管理之正確性及附表一之一編號十一至十
    五所示被害人等人，並持以盜刷行使，核被告丑○○係犯刑
    法二百十六條、第二百十條之行使偽造私文書罪。次查持信
    用卡刷卡購物，持卡人在簽帳單上簽名時，即表示該簽帳單
    係以持卡人之名義所製作之文書，雖一般情形率皆先由特約
    商店在簽帳單上列印商店名稱、刷卡日期及金額等記載事項
    ，惟此僅係為便利持卡人製作簽帳單之權宜作法，是以被告
    丑○○於刷卡購物時，雖僅偽簽附表五編號七、十所示署押
    、魏佐妃偽簽附表五編號一至六、八、九、十一所示之署押
    ，然該簽帳單本身仍為被告丑○○及魏佐妃所製作之私文書
    ，且各足以生損害於附表一之一編號十五所示之被害人、各
    特約商店、財團法人聯合信用卡處理中心及各該金融機構。
    故核被告丑○○及魏佐妃持偽造信用卡至特約商店佯以其為
    持卡人，而分別偽簽附表五編號七、十及編號一至六、八、
    九、十一所示之署押偽造簽帳單，並持交各特約商店，使各
    該特約商店陷於錯誤，而接受其消費購物並交付財物之行為
    ，係犯同法第二百十六條、第二百十條之行使偽造私文書罪
    、第三百三十九條第一項之詐欺取財罪。被告丑○○及魏佐
    妃於附表五編號十、十一所示之時間、地點，已向「家樂福
    大賣場」店員李國平著手詐欺行為之實施，惟經該店拒絕其
    交易，而未生取財之結果，其犯罪尚屬未遂，核其此部分之
    行為，係犯刑法第三百三十九條第三項之詐欺取財未遂罪。
    被告丑○○及魏佐妃分別偽造附表一之一編號十五、編號十
    一至十四所列信用卡背面署押及偽造附表五編號七、十及編
    號一至六、八、九、十一所示署押，均為偽造信用卡、簽帳
    單之部分行為，皆不另論罪，又偽造私文書後，復持以行使
    ，偽造之低度行為為行使之高度行為所吸收，亦不另論罪。
    被告丑○○先後多次行使偽造私文書、詐欺取財、詐欺取財
    未遂之犯行，均時間緊接，方法相同，各觸犯構成要件相同
    之罪，顯係基於概括犯意為之，均為連續犯，爰依刑法第五
    十六條之規定各以一罪論，並均加重其刑。其所犯上開行使
    偽造私文書罪、詐欺取財罪間，有方法結果之牽連關係，應
    依刑法第五十五條之規定從重論以行使偽造私文書罪。被告
    子○○、甲○○○參與共謀，推由丑○○、魏佐妃下手實施
    ，四人間具有犯意聯絡及行為分擔，為共同正犯。又原起訴
    書所載犯罪事實，雖未敘及事實欄二、(三)、3.之犯行，然該
    部分事實與起訴事實具有連續犯之裁判上一罪關係，應為起
    訴效力所及，本院自應併予審究。
(八)被告子○○所犯事實欄二、(二)、2.3.部分、事實欄二、(二)、
    5.6.部分、事實欄二、(三)、2.部分、事實欄二、(三)、3.部分
    之多次行使偽造私文書犯行，時間緊接，方法相同，觸犯構
    成要件相同之罪，顯均係基於概括犯意為之，為連續犯，爰
    依刑法第五十六條之規定以一罪論，並加重其刑。又所犯行
    使偽造私文書罪與事實欄二、(一)部分之侵占遺失物罪、事實
    欄二、(二)、1.4.部分之竊盜罪、事實欄二、(三)、1.部分之行
    使變造特種文書罪間，分別有方法結果之牽連關係，應依刑
    法第五十五條之規定從重論以行使偽造私文書罪處斷。
  2.被告丑○○所犯事實欄二、(二)、2.3.部分、事實欄二、(二)、
    5.6.部分、事實欄二、(三)、3.部分之多次行使偽造私文書犯
    行，時間緊接，方法相同，觸犯構成要件相同之罪，顯均係
    基於概括犯意為之，為連續犯，爰依刑法第五十六條之規定
    以一罪論，並加重其刑。又所犯行使偽造私文書罪與事實欄
    二、(三)、1.部分之變造特種文書罪間，有方法結果之牽連關
    係，應依刑法第五十五條之規定從重論以行使偽造私文書罪
    處斷。
(九)又查被告二人犯罪後，刑法第二百零一條之一已於九十年六
  　月二十日修正公布施行，於同年月二十二日生效，信用卡已
    屬刑法有價證券之一種，其行使該偽造之信用卡核與刑法第
    二百零一條之一構成要件相符，惟比較新舊法之結果，以舊
    法較有利於被告，依刑法第二條第一項但書之規定，應適用
    舊法刑法第二百十六條、第二百十條規定論處。
四、撤銷改判及理由：
    原審予以論罪科刑，固非無見，惟(一)被告子○○、丑○○及
    另案被告魏佐妃於附表四、附表五所示時地盜刷偽卡時，均
    分別向廠商提示經變造之身份證而行使之，並於簽帳單偽造
    署押，而附表一之一「被告子　○○等向甲○○○取得之偽
    造信用卡一覽表」中，信用卡上偽造之署押，除陳嘉揚、周
    旺其、陳金鈴、林育資外，尚有廖宜屏，另事實 (三)3.載
    「林育資、廖宜屏署押為魏佐妃所偽簽」及附表五「被告丑
    ○○與魏佐妃使用附表一之一編號十一至十五偽造信用卡盜
    刷信用卡詐取財物一覽表」中，編號三、四、五所示，亦有
    魏佐妃冒用廖宜屏名義偽造廖宜屏署押簽帳消費之情事，則
    由甲○○○換貼魏佐妃照片之國民身分證，應有「林育資」
    、「廖宜屏」名義各一張，惟原判決事實 (三)1.載「.....
    由甲○○○以換貼照片之方式，連續變造完成經換貼子○○
    照片之「陳嘉揚」、「周旺其」國民身分證、經換貼丑○○
    照片之「陳秀鈴」國民身分證及經換貼魏佐妃照片之「林育
    資」國民身分證各一張... 」等語，未及換貼魏佐妃照片之
    「廖宜屏」國民身分證，致事實前後不一，顯有違誤。(二)依
    事實 (三)1.所載，經換貼魏佐妃照片之國民身分證有「林
    育資」、「廖宜屏」各一張，而人簽名欄內偽造「林育資信
    用卡背面持卡」署押三枚及「廖宜屏」署押一枚，事實 (三
    )3.載魏佐妃於附表一之一編號十一至十四所示之且除於附
    表五編號一、二、六、八、九、十一盜刷偽卡時，分別向太
    平洋崇光百貨股份有限公司、五顆星美食館、山川國際股份
    有限公司、東興振業股份有限公司、家樂福大賣場提示經變
    造之「林育資」身份證而行使之外，另於附表五編號三、四
    、五盜刷偽卡時，分別向太平洋崇光百貨股份有限公司、台
    灣新學友書局股份有限公司提示經變造之「廖宜屏」身份證
    而行使之，則交付魏佐妃變造之身份證，除「林育資」名義
    外，尚有變造之廖宜屏身份證，惟事實 (三)3.卻載「子○
    ○、丑○○承前意圖為自己不法所有之概括犯意，並與甲○
    ○○基於盜刷偽卡詐取財物之概括犯意聯絡，另於八十九年
    七月間某日，將附表一之一編號十一至十四所示之信用卡及
    前開經變造完成之「林育資」國民身分證交付予魏佐妃」云
    云，獨漏變造完成之「廖宜屏」國民身分證，顯有事實前後
    不一之違法。(三)依原判決附表五載：魏佐妃於附表五編號一
    、二、六、八、九、十一盜刷偽卡時，分別提示經變造之「
    林育資」身份證而行使之，於附表五編號三、四、五盜刷偽
    卡時，分別提示經變造之「廖宜屏」身份證而行使之，惟事
    實(三)3.載丑○○連續於附表五所示之時間內，與魏佐妃分持
    上開信用卡及經變造之陳秀鈴、林育資國民身分證，一同前
    往附表五所示財團法人聯合信用卡處理中心之特約商店消費
    ，未述及魏佐妃亦持變造之「廖宜屏」身份證前往刷卡消費
    ，不無違誤。(四)原判決 (三)1.後段僅載子○○於附表四編
    號十二及編號十七、二十五盜刷偽卡時，分別行使變造之「
    周旺其」及「陳嘉揚」國民身分證之事實，卻漏載丑○○於
    附表五編　號七、十盜刷偽卡時，分別向高林興業、家樂福
    大賣場提示經變造之「陳秀鈴」身份證而行使之，足以生損
    害於戶政機關核發暨管理國民身分證之正確性及「陳秀鈴」
    、高林興業、家樂福大賣場；暨魏佐妃於附表五編號一、二
    、六、八、九、十一盜刷偽卡時，分別向太平洋崇光百貨股
    份有限公司、五顆星美食館、山川國際股份有限公司、東興
    振業股份有限公司、家樂福大賣場提示經變造之「林育資」
    身份證而行使之，於附表五編號三、四、五盜刷偽卡時，分
    別向太平洋崇光百貨股份有限公司、台灣新學友書局股份有
    限公司提示經變造之「廖宜屏」身份證而行使之，足以生損
    害於戶政機關核發暨管理國民身分證之正確性及「林育資」
    、「廖宜屏」、太平洋崇光百貨股份有限公司、五顆星美食
    館、山川國際股份有限公司、東興振業股份有限公司、家樂
    福大賣場、台灣新學友書局股份有限公司之事實，亦有未洽
    。檢察官上訴意旨以：被告二人另於本件判決前之民國九十
    年九月一日起至九十一年四月一日止，意圖牟取不法利益並
    以犯罪為宗旨，共組犯罪集團，由綽號甲○○○之男子提供
    信用卡申請人資料及諳知銀行寄卡時間，於郵務士投遞信用
    卡後，旋即趁機行竊或冒領信用卡，並以預備之信用卡所有
    人身分資料，向發卡銀行語音系統詐騙通過徵信，使銀行陷
    於錯誤而交付鍵入授權碼開卡使用，並分工由子○○、丑○
    ○分持盜取之信用卡至臺北市衣蝶等各大百貨公司及專櫃盜
    刷購買金飾、電器等高價商品，得手後交由子○○轉交甲○
    ○○銷贓換取現金，並將所得之不法利益分配予組織成員，
    涉有組織犯罪防制條例、洗錢防制法、詐欺、偽造文書及竊
    盜犯行，而被告二人前開犯行與本件之犯罪時間緊接，手段
    相同，所犯罪名又同一，顯基於概括之犯意反覆為之，為連
    續犯，屬裁判上之一罪。依審判不可分原則，該案應為起訴
    效力所及，原審未及斟酌審判，難認原判決允當，請撤銷原
    判決，就被告二人另涉之該偽造文書等罪嫌另為適當判決云
    云，惟查，被告子○○、丑○○等人固共同為詐欺犯行，然
    並無積極證據足以認定有何脅迫性或暴力性，故難以僅憑本
    件為被告等人所為之共同犯行及同時遭員警查獲之事實，即
    率爾認定被告涉有何組織犯罪防制條例犯行；且如公訴人所
    指，被告子○○、丑○○二人所涉上開罪嫌，係於90年9月1
    日起至91年4月1日止，距本件論罪科刑盜刷信用卡之最後時
    間89年7月23日，已歷時一年半有餘，且其間於90年1月15日
    復曾遭羈押於士林看守所，至同年8月6日始交保獲釋，被告
    子○○於警訊中復供稱：「九十年為警方查獲收押期間，寅
    ○○（胡查）向我家人表示可以幫我疏通，向我家人騙取八
    萬元，交保後我為了向寅○○追討八萬元及維持生計，才繼
    續與寅○○聯絡並被他利用」等語（見91年偵字5895號卷第
    114頁），可見停止羈押後所為，與本件犯行，是否自始均
    在一個預定犯罪計畫之內，非無疑義，難認其係出於概括犯
    意所為，與本件應不生全部與一部之裁判上一罪關係，尚非
    起訴效力所及，且此部分復未經提起公訴，即非本院所得審
    究（詳下述），而被告子○○上訴否認部分犯行，另行供稱
    不詳姓名之小伍男子，並將部分犯行推諉於小伍；被告丑○
    ○上訴空言否認犯行，提起上訴固均無理由，惟原判決既有
    上開可議，自應撤銷改判。
五、科刑及其審酌事項：
    爰審酌被告二人前即有盜刷信用卡前科紀錄，仍不知悔悟，
    再度於緩刑期間內，連續多次利用信用卡之交易便捷性，紊
    亂行使信用卡之經濟秩序，損及信用卡真正持有人及發卡銀
    行之權益，其二人智識程度、犯罪之動機、目的、手段，分
    別簽帳消費之次數及簽帳金額（共達一百七十九萬餘元），
    所生危害甚鉅及犯罪後於本院審理中繼續多次盜刷信用卡詐
    取財物，顯見並無悔意，且被告子○○犯後仍猶飾詞圖卸部
    分犯行，並意圖使被告丑○○脫罪等態度，迄今尚未與被害
    人達成民事和解並賠償損失等一切情狀，仍量處如原審所處
    之刑如主文所示。
六、沒收：
(一)偽造之「初肖雲」、「陳殊妃」、「廖淑盈」印章各一枚，
  　雖未扣案，亦無證據證明業已滅失，仍應依法宣告沒收；至
    前開偽造之掛號函件收據，已提出郵差行使，並非被告二人
    所有之物，惟其上所偽造之「初肖雲」、「陳殊妃」、「廖
    淑盈」印文各一枚，及附表一編號三至六及編號八備註欄所
    示地址公寓大廈管理員所保管之掛號郵件簽收簿上所偽造之
    「羅仁斌」、「「陳鳳儀」、「張志強」署押各一枚、「陳
    強華」署押二枚，均不論屬於犯人與否，爰依刑法第二百十
    九條均諭知沒收。
(二)扣案如附表一編號一、二所示之信用卡各一張，係被告因犯
  　罪所得及供犯罪所用之物之物，且為被告所有，業經被告子
    ○○供明在卷可按，爰依刑法第三十八條第一項第二、三款
    規定併予宣告沒收。扣案如附表一之一編號一、二、十至十
    五所示之偽造信用卡，係被告二人與魏佐妃供犯罪所用之物
    ，爰依刑法第三十八條第一項第二款規定併予宣告沒收。至
    附表一編號一、三、五至九及附表一之一編號三至九所示之
    信用卡，並未扣案，且據被告子○○供承均已丟棄，顯然業
    已滅失，爰不另為沒收之諭知。至偽造如附表一編號一、三
    、五至九及附表一之一編號三至九所示之信用卡背面上署押
    各一枚，因各該信用卡已滅失，自無從諭知沒收。又附表一
    編號一、二所示之偽造「Mary Chen」、「Jacky」署押各一
    枚及附表一之一編號一、二、十至十五所示之辛○○○○○
    ○○○二枚、「林育資」署押三枚、廖宜屏、周旺其、陳秀
    鈴署押各一枚，已因該信用卡沒收而包含在內，亦不另為沒
    收之諭知。
(三)扣案如附表五編號十、十一所示之簽帳單第一聯，為共同被
  　告魏佐妃所有供犯罪所用之物，應依刑法第三十八條第一項
    第二款宣告沒收。附表二、四、五所示之簽帳單第二聯、第
    三聯（ＥＤＣ簽帳單僅第二聯），業經被告二人及魏佐妃分
    別提出交予各該特約商店，非被告二人所有，自毋庸為沒收
    之諭知，惟其上偽造如附表二、四、五所示之署押，係被告
    二人及魏佐妃分別偽造之署押，不問屬於被告與否，均應依
    刑法第二百十九條規定諭知沒收。至除附表五編號十、十一
    外之上開簽帳單第一聯，並未扣案，亦未據公訴人提供證據
    以供調查，且簽帳單紙小質薄，極易散失，亦無證據徵表該
    等簽帳單及其上偽造之署押猶存，爰不贅為沒收之諭知。
(四)扣案經變造陳嘉揚、陳秀鈴、林育資國民身分證上之被告子
  　○○、丑○○及魏佐妃照片各一張，係被告二人及魏佐妃所
    有，且係供犯罪所用之物，業據渠等供承在卷；至經變造之
    周旺其身分證一張雖未扣案，然被告子○○曾持以冒名應訊
    ，不能證明業已滅失，其上之被告子○○照片一張，係被告
    子○○所有，且係供犯罪所用之物，業據其陳明在卷可按，
    爰依刑法第三十八條第一項第二款規定均宣告沒收。
(五)扣案如附表三所示查扣物品一批，除附表三編號一至六、九
    、二二、二三、二六外，均係被告二人因犯罪所得之物品，
    業經被告二人供明在卷可憑，爰依刑法第三十八條第一項第
    二款規定宣告沒收。至扣案被告子○○所有之帽子一頂、手
    提袋二個、皮夾二個，均屬舊品，被告亦否認係盜刷所得，
    且乏證據證明係因犯罪所得之物，自不得沒收，附此敘明。
七、請求併辦不構成犯罪部分（臺灣臺北地方法院檢察署91年度
    偵字第5895號請求併辦部分）：
(一)臺灣臺北地方法院檢察署91年度偵字第5895號（含同署91年
    度警聲搜字第410號、91年度押詢字第24號卷）請求併案審
    理意旨略以：被告子○○、丑○○二人自90年9月1日起，至
    91年4月1日止，意圖牟取不法利益並以犯罪為宗旨，共組犯
    罪集團，由綽號甲○○○之男子提供信用卡申請人資料及諳
    知銀行寄卡時間，於郵務士投遞信用卡後，旋即趁機行竊或
    冒領信用卡，並以預備之信用卡所有人身分資料，向發卡銀
    行語音系統詐騙通過徵信，使銀行陷於錯誤而交付鍵入授權
    碼開卡使用，並分工由子○○、丑○○分持盜取之信用卡至
    臺北市衣蝶等各大百貨公司及專櫃盜刷購買金飾、電器等高
    價商品，得手後交由子○○轉交甲○○○銷贓換取現金，並
    將所得之不法利益分配予組織成員，涉有組織犯罪防制條例
    犯行，因認此部分與本件公訴人起訴部分有連續犯之裁判上
    一罪關係云云。
(二)按犯罪事實應依證據認定之，無證據不得推定其犯罪事實，
    刑事訴訟法第一百五十四條定有明文；又事實之認定，應憑
    證據，如未能發現相當證據，或證據不足以證明，自不能以
    推測或擬制之方法，以為裁判基礎；再者，認定犯罪事實所
    憑之證據，雖不以直接證據為限，間接證據亦包括在內；然
    而無論直接或間接證據，其為訴訟上之證明，須於通常一般
    之人均不致有所懷疑，而得確信其為真實之程度者，始得據
    為有罪之認定，最高法院四十年臺上字第八六號、七十六年
    臺上字第四九八六號判例可資參照。
(三)次按組織犯罪條例第二條規定：「本條例所稱犯罪組織，係
    指三人以上，有內部管理結構，以犯罪為宗旨或以其成員從
    事犯罪活動，具有集團性、常習性及脅迫性或暴力性之組織
    」。訊據被告二人堅決否認涉有何組織犯罪條例犯行，辯稱
    ：伊並沒有共組犯罪集團等語。
(四)經查，被告子○○、丑○○等人固與「胡查（寅○○）」共
    同為詐欺犯行，然並無積極證據足以認定其三人有何脅迫性
    或暴力性，故難以僅憑本件為被告等三人所為之共同犯行，
    即率爾認定被告涉有何組織犯罪防制條例犯行；揆諸首揭說
    明，難以僅憑被告與子○○、丑○○等三人同時遭員警查獲
    之事實，率爾認定被告之犯行；此外，復查無其他積極證據
    足以認定被告涉有何此部份犯行，故本件應認其此部份犯罪
    嫌疑尚有不足，因未經起訴，僅附此敘明，並退由檢察官另
    依法處理。
八、應退由檢察官另依法處理部分：
　　按連續犯之所謂出於概括犯意，必須其多次犯罪行為自始均
    在一個預定犯罪計畫以內，出於主觀上始終同一犯意之進行
    ，若中途另有新犯意發生，縱所犯為同一罪名，究非連續其
    初發之意思，即不能成立連續犯。經查：
(一)臺灣士林地方法院檢察署90年度偵字第1202號、91年度偵字
　　4786號請求併案審理部分：
　　臺灣士林地方法院檢察署90年度偵字第1202號及91年度偵字
    4786號請求併案審理意旨略以：被告子○○於89年3、4月間
    某日，在臺北市石牌地區某便利超商內，拾獲林嫚玲所遺失
    之國民身分證（身分證統一編號：Ｚ000000000號），竟意圖
    為自己不法之所有，而侵占入己後，附丑○○之照片，交予
    一姓名年籍不詳之監理站黃牛，代辦駕駛執照一張並交予丑
    ○○使用，丑○○並於90年1 月10日，在遠東銀行忠孝分行
    內，為匯款之便，故於匯款單上偽造林嫚玲之署押，因認被
    告子○○另涉有侵占遺失物罪嫌；被告丑○○另涉有行使偽
    造私文書罪嫌，與本件公訴人起訴部分有連續犯及牽連犯之
    裁判上一罪關係云云。然查，被告子○○拾獲林嫚玲所遺失
    之國民身分證，與事實欄二、(一)所示之侵占遺失物罪行，時
    間相距長達一年，顯難認有連續犯之概括犯意可言；又被告
    丑○○於匯款單上偽簽林嫚玲署押並持以行使，與本件偽簽
    信用卡簽帳單持以行使之犯罪類型、動機、目的均截然不同
    ，是否自始均在一個預定犯罪計畫之內，非無疑義，似難認
    其係出於概括犯意所為，且亦無方法結果之牽連關係，均與
    本件不生全部與一部之裁判上一罪關係，尚非起訴效力所及
    ，且此部分復未經提起公訴，即非本院所得審究，應退由檢
    察官另為適法之處理。
(二)臺灣臺北地方法院檢察署90年度偵字第260號、89年度偵字第
　　21207號（其中有關冒名應訊部分）請求併案審理部分：
    臺灣臺北地方法院檢察署90年度偵字第260 號（含該署89年
    度偵字第17738號、89年核退字第882號偵查卷）及89年度偵
    字第21207號（含該署89年度偵字第11704號偵查卷）請求併
    案審理意旨略以：被告子○○於為警查獲後連續冒用「陳桂
    育」、「周旺其」、「陳嘉揚」名義應訊，並於筆錄內偽簽
    陳桂育、周旺其、陳嘉揚三人之署押，因認此部分與本件公
    訴人起訴部分有連續犯之裁判上一罪關係云云。經查，被告
　　子○○冒名應訊偽簽署押，與本件偽簽信用卡簽帳單持以行
  　使之犯罪類型、動機、目的均截然不同，顯係臨時起意，難
    認自始即在一個預定犯罪計畫之內，非出於概括犯意所為，
    均與本件不生全部與一部之裁判上一罪關係，尚非起訴效力
　  所及，且此部分復未經提起公訴，即非本院所得審究，應退
    由檢察官另為適法之處理。
(三)臺灣臺北地方法院檢察署91年度偵字第4432號、91年度偵字
　　第7571號請求併案審理部分：
　  臺灣臺北地方法院檢察署91年度偵字第4432號及91年度偵字
    第7571號請求併案審理意旨略以：被告子○○意圖為自己不
    法之所有，於民國91年2月20日下午1時15分許，在臺北市○
    ○○路○段271號「康正大廈」，乘該大廈值日管理員庚○○
    至二樓如廁之際，潛入該大廈管理是竊取住戶王惠賢之掛號
    信，復於同日下午2時50分時起，持該信封內所裝安泰銀行
    寄發（卡號0000000000000000號、所有人王惠賢）之VISA信
    用卡，至癸○○所服務之「I-MOOK情報販」店中盜刷消費，
    購買流行服飾、寫真集、食譜及流行偶像等書籍，共計盜刷
    七千二百零八元，嗣因王惠賢察覺有異，通知安泰銀行專員
    壬○○，由壬○○於子○○輔消費完畢離開前揭商店之際，
    尾隨子○○所駕駛之車號DU-3432號自小客車，並報警處理
    ，為警於前揭子○○所駕駛之自小客車內扣得安泰銀行所寄
    發之信用卡掛號信封袋乙只，因認此部分與本件公訴人起訴
    部分有連續犯之裁判上一罪關係云云。經查被告子○○所涉
    上開罪嫌，係於91年2月20日，距本件論罪科刑盜刷信用卡
    之最後時間89年7月23日，已歷時一年半有餘，且其間於90
    年1月15日復曾遭羈押於士林看守所，至同年8月6日始交保
    獲釋，嗣子○○於警訊中復供稱：「九十年為警方查獲收押
    期間，寅○○（胡查）向我家人表示可以幫我疏通，向我家
    人騙取八萬元，交保後我為了向寅○○追討八萬元及維持生
    計，才繼續與寅○○聯絡並被他利用」等語（見91年偵字58
    95號卷第114頁），是否自始均在一個預定犯罪計畫之內，
    非無疑義，似難認其係出於概括犯意所為，與本件應不生全
    部與一部之裁判上一罪關係，尚非起訴效力所及，且此部分
    復未經提起公訴，即非本院所得審究，應退由檢察官另為適
    法之處理。
(四)臺灣士林地方法院檢察署92年度偵字第3811號請求併案審理
　　部分：
    臺灣士林地方法院檢察署92年度偵字第3811號（含同署92年
    度他字第291號卷）請求併案審理意旨略以：被告黃聖傑與
    子○○、丑○○、卯○○四人共同意圖為自己不法所有，自
    91年2月間起，向被害人徐瑞鳳、李素貞、楊慧珍、劉麗琦
    郵寄信用卡地址所在之大廈管理委員會，冒名領取台新銀行
    核發予被害人四人之信用卡，隨後並供自己或他人持往信用
    卡特約商店偽造被害人之署押刷卡消費，使特約商店陷於錯
    誤而交付財物，亦使告訴人台新銀行誤認係各該持卡人本人
    之消費而代持卡人墊付消費款項，總額計新台幣廿二萬六千
    七百四十五元。因認此部分與本件公訴人起訴部分有連續犯
    之裁判上一罪關係云云。經查被告子○○、丑○○所涉上開
    罪嫌，係於91年2月間，距本件論罪科刑盜刷信用卡之最後
    時間89年7月23日，已歷時一年半有餘，且其間被告子○○
    、丑○○復曾於90年1月15日遭羈押於士林看守所，分別至
    同年8月6日及同年6月1日始交保獲釋，嗣子○○於警訊中復
    供稱：「九十年為警方查獲收押期間，寅○○（胡查）向我
    家人表示可以幫我疏通，向我家人騙取八萬元，交保後我為
    了向寅○○追討八萬元及維持生計，才繼續與寅○○聯絡並
    被他利用」等語（見91年偵字5895號卷第114頁），是否自
    始均在一個預定犯罪計畫之內，非無疑義，似難認其係出於
    概括犯意所為，與本件應不生全部與一部之裁判上一罪關係
    ，尚非起訴效力所及（辯護人亦認移送意旨所指冒領信用卡
    盜刷詐財之時間為91年2月間起，距本案原審所認被告最後
    犯行之日89年07月23日，相距已一年半，是否自始即在一個
    預定犯罪計劃之內而反復實施，非無疑義，故不宜併辦），
    且此部分復未經提起公訴，即非本院所得審究，應退由檢察
    官另為適法之處理。
(五)臺灣士林地方法院檢察署92年度他字第1451號請求併案審理
　　部分：
    臺灣士林地方法院檢察署92年度他字第1451號（含同署92年
    度他字第430號卷）請求併案審理意旨略以：被告子○○、
    丑○○、卯○○、黃聖傑四人共同意圖為自己不法所有，於
    91年2月間，向被害人李佩綺、蔡智仲寄卡地址所在之大樓
    管理委員會，冒名領取台新銀行核發予被害人二人之信用卡
    ，隨後持往各信用卡特約商店，偽造「Paggy」、「蔡智仲
    」之署押簽帳消費，盜刷李佩綺三萬一千六百元廿元，蔡智
    仲一萬六千八百六十元，因認此部分與本件公訴人起訴部分
    有連續犯之裁判上一罪關係云云。經查被告子○○、丑○○
    所涉上開罪嫌，係於91年2月間，距本件論罪科刑盜刷信用
    卡之最後時間89年7月23日，已歷時一年半有餘，且其間被
    告子○○、丑○○復曾於90年1月15日遭羈押於士林看守所
    ，分別至同年8月6日及同年6月1日始交保獲釋，嗣子○○於
    警訊中復供稱：「九十年為警方查獲收押期間，寅○○（胡
    查）向我家人表示可以幫我疏通，向我家人騙取八萬元，交
    保後我為了向寅○○追討八萬元及維持生計，才繼續與寅○
    ○聯絡並被他利用」等語（見91年偵字5895號卷第114頁）
    ，是否自始均在一個預定犯罪計畫之內，非無疑義，似難認
    其係出於概括犯意所為，與本件應不生全部與一部之裁判上
    一罪關係，尚非起訴效力所及（辯護人亦認移送意旨所指冒
    領信用卡盜刷詐財之時間為91年2月間起，距本案原審所認
    被告最後犯行之日89年07月23日，相距已一年半，是否自始
    即在一個預定犯罪計劃之內而反復實施，非無疑義，故不宜
    併辦），且此部分復未經提起公訴，即非本院所得審究，應
    退由檢察官另為適法之處理。
(六)臺灣臺北地方法院檢察署92年度偵字第14696號請求併案審
    理部分：
    臺灣臺北地方法院檢察署92年度偵字第14696號（含同署91
    年度他字第4387號、士林地檢署91年度他字第2004號卷）請
    求併案審理意旨略以：被告子○○、丑○○、與卯○○、
    綽號甲○○○、「小傑」、「小畢」之成年男子、「小慧」
    之成年女子等七人，共同基於偽造私文書進而行使之犯意並
    意圖為自己不法之所有，且基於概括之犯意，自民國90年9
    月間起，由胡查提供不特定人之信用卡資料，通知子○○到
    不特定地點，冒他人姓名領取以掛號信送達之信用卡，子○
    ○取得新發之信用卡後，隨即撥打電話予發卡銀行開卡，並
    於信用卡背面偽造真正持卡人之簽名，再由卯○○、子○○
    、丑○○、小傑、小畢、小慧等人，一同至附表六所示特約
    商店消費，佯稱為各該信用卡持有人，先後行使交付附表六
    所示偽造之信用卡私文書予各該特約商店人員在印錄機上刷
    卡辨識，再由子○○將取得商品交予胡查，由胡查給付原價
    額百分之二十五之代價，供卯○○、子○○、丑○○等人花
    用。卯○○與子○○，另於91年3月中旬，共同基於變造
    特種文書之犯意，由卯○○提供自己之照片一張，交由子○
    ○換貼於「蔡承恩」之國民身分證（身分證統一編號：Ｚ000
    000000號），變造成貼有卯○○照片之蔡承恩名義之國民身
    分證，致生損害於蔡承恩及國家戶政管理之正確性。因認此
    部分與本因認此部分與本件公訴人起訴部分有連續犯之裁判
    上一罪關係云云。經查：被告子○○、丑○○所涉上開罪嫌
    ，其盜刷時間最早一筆係於90年11月30日，距本件論罪科刑
    盜刷信用卡之最後時間89年7月23日，已歷時一年三月有餘
    ，且其間被告子○○、丑○○復曾於90年1月15日遭羈押於
    士林看守所，分別至同年8月6日及同年6月1日始交保獲釋，
    子○○嗣於警訊中復供稱：「九十年為警方查獲收押期間，
    寅○○（胡查）向我家人表示可以幫我疏通，向我家人騙取
    八萬元，交保後我為了向寅○○追討八萬元及維持生計，才
    繼續與寅○○聯絡並被他利用」等語（見91年偵字5895號卷
    第114頁），是否自始均在一個預定犯罪計畫之內，非無疑
    義，似難認其係出於概括犯意所為，與本件應不生全部與一
    部之裁判上一罪關係，尚非起訴效力所及，且此部分復未經
    提起公訴，即非本院所得審究。另被告子○○與卯○○共同
    變造「蔡承恩」國民身份證部份，此部份應係另行起意，與
    本件並無裁判上一之關係（辯護人亦認對被告子○○與卯○
    ○共同變造蔡承恩國民身份證部份，不同意併辦，因此部份
    係另行起意；與本案並無裁判上一罪之關係），均應退由檢
    察官另為適法之處理。
(七)另被告子○○復涉嫌基於概括犯意，意圖為自己不法之所有
    連續於89年4月12日，持上開經變照之周旺其國民身分證，
    前往臺北市○○區○○路1號「綠光有限公司」，同年5月11
    日，又持上開經變造之周旺其國民身分證，至臺北縣中和市
    ○○路○段102號2樓「安通通信股份有限公司」，兩次接續
    以周旺其名義在臺灣大哥大股份有限公司（以下簡稱臺灣大
    哥大公司）行動電話服務申請書、同意書上偽造「周旺其」
    署押共四枚，及虛偽填載不實之戶籍、帳單地址、電話等資
    料並提出該偽造之申請書及同意書，持向綠光公司及安通公
    司人員行使，分別申請臺灣大哥大公司之行動電話門號0000
    000000號之SIM卡及0000000000 號之SIM卡各一張。均足以
    生損害於周旺其及臺灣大哥大公司對於電話用戶管理之正確
    性，且致綠光、安通二家公司人員不疑有他，均陷於錯誤，
    而分別將前開SIM卡交予子○○。嗣又基於概括犯意，意圖
    為自己不法之利益，自同年4月12日起至同年9月11日止之期
    間內，連續使用前開二張SIM卡門號，使臺灣大哥大公司陷
    於錯誤，誤以為申請人必將確實依約繳付電信費用，而提供
    該電話之通訊服務，共獲取不法利益共計一萬二千八百四十
    五元（門號：0000000000號計一萬零三百九十八元、門號：
    0000000000號計二千四百四十七元）。雖此部分亦涉有行使
    偽造私文書及詐欺之罪嫌，惟被告子○○冒用「周旺其」名
    義申請行動電話SIM卡，並偽簽「周旺其」署押於申請書及
    同意書上，與本件偽簽信用卡簽帳單持以行使之犯罪類型、
    動機、目的均截然不同，是否自始均在一個預定犯罪計畫之
    內，非無疑義，似難認其係出於概括犯意所為，與本件亦不
    生全部與一部之裁判上一罪關係，尚非起訴效力所及，且此
    部分復未經提起公訴，即非本院所得審究，應由檢察官另行
    偵辦為適法之處理。
九、適用法律：
據上論斷，應依刑事訴訟法第369條第1項前段、第364條、第299
條第1項前段，刑法第2條第1項但書、第28條、第56條、第216條
、第210條、第212條、第320條第1項、第337條、第339條第1項
、第55條、第219條、第38條第1項第2款、第3款，罰金罰鍰提高
標準條例第1條前段，判決如主文。
本案經檢察官鄭龍照到庭執行職務。
中　　華　　民　　國　　94　　年　　11　　月　　30　　日
　　　　　　　　　刑事第二十一庭審判長法　官  溫耀源
　　　　　　　　　　　　　　　　　　  法　官  周政達
　　　　　　　　　　　　　　　　　　  法　官  邱同印
以上正本證明與原本無異。
如不服本判決，應於收受送達後十日內向本院提出上訴書狀，其
未敘述上訴之理由者並得於提起上訴後十日內向本院補提理由書
（均須按他造當事人之人數附繕本）。
          　　　　　　　　　　　　　　書記官  莊昭樹
中　　華　　民　　國　　94　　年　　11　　月　　30　　日
附錄：本案論罪科刑法條全文
刑法第二百十六條
行使第二百十條至第二百十五條之文書者，依偽造、變造文書或
登載不實事項或使登載不實事項之規定處斷。
刑法第二百十條
偽造、變造私文書，足以生損害於公眾或他人者，處五年以下有
期徒刑。刑法第二百十二條偽造、變造護照、旅券、免許證、特
許證及關於品行、能力、服務或其他相類之證書、介紹書，足以
生損害於公眾或他人者，處一年以下有期徒刑，拘役或三百元以
下罰金。
刑法第三百二十條第一項
意圖為自己或第三人不法之所有，而竊取他人之動產者，為竊盜
罪，處五年以下有期徒刑、拘役或五百元以下罰金。
刑法第三百三十七條
意圖為自己或第三人不法之所有，而侵占遺失物、漂流物或其他
離本人所持有之物者，處五百元以下罰金。
刑法第三百三十九條第一項
意圖為自己或第三人不法之所有，以詐術使人將本人或第三人之
物交付者，處五年以下有期徒刑、拘役或科或併科一千元以下罰
金。
刑法第二百十九條
偽造之印章、印文或署押，不問屬於犯人與否，沒收之。
附表一、被告子○○申請補發及竊取之信用卡一覽表
附表一之一、被告子○○向甲○○○取得之偽造信用卡一覽表
附表二、被告子○○、丑○○二人盜刷信用卡詐取財物一覽表
附表三、查扣物品一覽表
附表四、被告子○○使用附表一之一編號一至十偽造信用卡盜刷
　　　　信用卡詐取財物一覽表
附表五、被告丑○○與魏佐妃使用附表一之一編號十一至十五偽
　　　　造信用卡盜刷信用卡詐取財物一覽表
附表六：臺灣臺北地方法院檢察署92年度偵字第14696號]含同署
　　　　91年度他字第4387號、士林地檢署91年度他字第2004號
  　　　卷）併辦部分盜刷信用卡詐取財物一覽表
